【裁判字號】    97,重訴,32
【裁判日期】    990716
【裁判案由】    槍砲彈藥刀械管制
【裁判全文】
臺灣板橋地方法院刑事判決              97年度重訴字第32號
公  訴  人  臺灣板橋地方法院檢察署檢察官
被      告  庚○○
選任辯護人  傅文民律師
被      告  己○○
選任辯護人  王聰明律師
被      告  戊○○
選任辯護人  侯傑中律師
            張漢榮律師
被      告  丙○○
選任辯護人  林彥苹律師
被      告  甲○○
選任辯護人  江鶴鵬律師
            林月雪律師
上列被告等因違反槍砲彈藥刀械管制條例案件，經檢察官提起公
訴（96年度偵字第18033 、18253 、22594 號），本院判決如下
：
    主  文
庚○○未經許可販賣空氣槍，處有期徒刑伍年陸月，併科罰金新
臺幣拾萬元，罰金如易服勞役，以新臺幣壹仟元折算壹日，扣案
附表一編號三、四、九、十一、十五至二七、二九至四一所示空
氣槍共參拾支均沒收之。又未經許可販賣空氣槍，處有期徒刑伍
年陸月，併科罰金新臺幣拾萬元，罰金如易服勞役，以新臺幣壹
仟元折算壹日，扣案附表一編號三、四、九、十一、十五至二七
、二九至四一所示空氣槍共參拾支均沒收之。又幫助未經許可製
造空氣槍，處有期徒刑參年，併科罰金新臺幣捌萬元，罰金如易
服勞役，以新臺幣壹仟元折算壹日。又幫助未經許可製造空氣槍
，處有期徒刑參年，併科罰金新臺幣捌萬元，罰金如易服勞役，
以新臺幣壹仟元折算壹日。應執行有期徒刑拾伍年，併科罰金新
臺幣參拾萬元，罰金如易服勞役，以新臺幣壹仟元折算壹日，扣
案附表一編號三、四、九、十一、十五至二七、二九至四一所示
空氣槍共參拾支均沒收之。
己○○未經許可，持有空氣槍，處有期徒刑壹年捌月，併科罰金
新臺幣伍萬元，罰金如易服勞役，以新臺幣壹仟元折算壹日，扣
案附表一編號四五所示空氣槍壹支沒收之。又未經許可，持有空
氣槍，處有期徒刑壹年捌月，併科罰金新臺幣伍萬元，罰金如易
服勞役，以新臺幣壹仟元折算壹日，扣案附表一編號四六所示空
氣槍壹支沒收之。應執行有期徒刑參年，併科罰金新臺幣捌萬元
，罰金如易服勞役，以新臺幣壹仟元折算壹日，扣案附表一編號
四五、四六所示空氣槍共貳支均沒收之。
戊○○未經許可，持有空氣槍，處有期徒刑壹年柒月，併科罰金
新臺幣肆萬元，罰金如易服勞役，以新臺幣壹仟元折算壹日，扣
案附表一編號四八所示空氣槍壹支沒收之。又未經許可，持有空
氣槍，處有期徒刑壹年柒月，併科罰金新臺幣肆萬元，罰金如易
服勞役，以新臺幣壹仟元折算壹日，扣案附表一編號五一所示空
氣槍壹支沒收之。又未經許可，持有空氣槍，處有期徒刑壹年柒
月，併科罰金新臺幣肆萬元，罰金如易服勞役，以新臺幣壹仟元
折算壹日，扣案附表一編號五二所示空氣槍壹支沒收之。應執行
有期徒刑參年陸月，併科罰金新臺幣拾萬元，罰金如易服勞役，
以新臺幣壹仟元折算壹日，扣案附表一編號四八、五一、五二所
示空氣槍共參支均沒收之。
丙○○未經許可，持有空氣槍，處有期徒刑壹年捌月，併科罰金
新臺幣伍萬元，罰金如易服勞役，以新臺幣壹仟元折算壹日，扣
案附表一編號五三所示空氣槍壹支沒收之。又未經許可，持有空
氣槍，處有期徒刑壹年捌月，併科罰金新臺幣伍萬元，罰金如易
服勞役，以新臺幣壹仟元折算壹日，扣案附表一編號五四所示空
氣槍壹支沒收之。應執行有期徒刑參年，併科罰金新臺幣捌萬元
，罰金如易服勞役，以新臺幣壹仟元折算壹日，扣案附表一編號
五三、五四所示空氣槍共貳支均沒收之。
甲○○未經許可，製造空氣槍，處有期徒刑貳年陸月，併科罰金
新臺幣伍萬元，罰金如易服勞役，以新臺幣壹仟元折算壹日。
庚○○其餘被訴部分無罪。
丙○○其餘被訴部分無罪。
    事    實
一、庚○○與某真實姓名年籍不詳自、稱「廖啟東」之成年男子
    為朋友關係。緣「廖啟東」於民國94年4 月間因向庚○○借
    款而交付如附表一所示401 、403 型空氣槍（但編號四八除
    外，且無法證明當時編號五五之空氣槍已具同編號(一)所示性
    能，理由詳待後述）以供擔保，迨95年初某日「廖啟東」向
    庚○○表示無力還款，而欲以上開槍枝抵債，方式為401 型
    空氣槍每支折抵新臺幣（下同）700 元，但有改裝過的每支
    折抵1,500 元，而403 型空氣槍每支折抵2,000 元，但有改
    裝過的每支折抵2,600 元等語後，庚○○雖明知其未經許可
    ，依法不得持有具有殺傷力之空氣槍，並已預見其中附表一
    編號三、四、九、十一、十五至二七、二九至四一、四五、
    四六共32支401 、403 型空氣槍可能係具有殺傷力之空氣槍
    ，但仍基於持有具殺傷力空氣槍之不確定故意而同意抵債，
    並將該等空氣槍置於臺北縣中和市○○路○ 段10巷31弄6號1
    樓住處而持有之。旋又基於販賣前述具有殺傷力空氣槍以變
    價套現之不確定故意，於95年5 、6 月間在前揭住處上網連
    結「雅虎奇摩」拍賣網站，使用其不知情之妻子王燕燕所申
    請「wangjennie」帳號、對外以「王先生」名義，刊登販售
    有安裝「中碳鋼加大氣嘴」之401 及403 型空氣槍之訊息，
    並留下0000000000為聯絡電話。嗣己○○上網見該訊息即於
    96年5 月30日16時39分許以其0000000000門號撥打庚○○前
    揭門號，而庚○○則於電話中與之約定以2,600 元販售1 支
    403 型空氣槍，並於同日18時5 分許在臺北縣中和市○○○
    路199 號「捷安特腳踏車專賣店」前交付如附表一編號四五
    、四六所示其中1 支403 型空氣槍予己○○，同時收取己○○所交付之2,600 元現金。另己○○於96年6 月7 日14時15
    分許，又以相同方式向庚○○表示欲再購買同型空氣槍1 支
    ，庚○○則於同日21時16分許，在同一地點以同一價格出售
    前揭另1 支空氣槍予己○○。己○○明知其未經許可，不得
    持有如附表一編號四五、四六所示具有殺傷力之空氣槍，但
    仍於購入後將之置於其臺北縣三峽鎮○○街37之1 號1 樓工
    作處所而先後持有之。
二、庚○○已預見如附表一編號四四、五六所示空氣槍如換裝其
    於96年5 、6 月間向不詳之五金行店家剪裁之彈簧後，可能
    導致該空氣槍之射出動能增加到具有殺傷力之程度，但仍基
    於幫助製造有殺傷力之空氣槍之不確定故意，先後為下列行
    為：
  (一)丁○○明知其未經許可，不得製造、持有具有殺傷力之空氣
    槍，竟於96年2 月底某日上網看見前揭訊息後，即點選進入
    前揭帳號之拍賣網頁下標表示欲購買1 支403 型空氣槍，而
    庚○○見該下標訊息後，即與之達成以2,600 元出售1 支40
    3 型空氣槍之合意，復於同月27日以「宅急便」將如附表一
    編號四四所示空氣槍1 枝（惟尚未更換彈簧），連同前述彈
    簧1 支及換裝彈簧之說明書1 紙寄至丁○○指定之苗栗縣公
    館鄉○村○○路41號住處，而丁○○於收取該等物品後，已
    預見如按該說明書所載方法換裝彈簧後，可能導致該空氣槍
    射出動能增加到具有殺傷力之程度，但仍基於製造空氣槍之
    不確定故意，在同址換裝彈簧，而製造如附表一編號四四所
    示具有殺傷力之空氣槍1 支，其後並置於同址住處而未經許
    可持有之【按丁○○上開未經許可「持有」空氣槍行為業經
    臺灣苗栗地方法院以96年度訴字第378 號判決判處「有期徒
    刑1 年6 月，併科罰金新臺幣4 萬元，減為有期徒刑9 月，
    併科罰金新臺幣2 萬元，罰金如易服勞役，以新臺幣1 仟元
    折算1 日」，並與同案其他部分罪刑定應執行為「有期徒刑
    4 年，併科罰金新臺幣12萬元，減為有期徒刑2 年，併科罰
    金新臺幣6 萬元，罰金如易服勞役，以新臺幣1 千元折算1
    日，緩刑5 年，緩刑期間付保護管束，並應於本判決確定之
    日起10個月內向公庫支付新臺幣20萬元、以及應於本判決確
    定之日起2 年內向指定之公益團體、地方自治團體或社區提
    供共100 小時之義務勞務」，96年10月11日確定】。
  (二)甲○○明知其未經許可，不得製造、持有具有殺傷力之空氣
    槍，竟於96年7 月間某日上網看見前揭訊息後，即點選進入
    前揭帳號之拍賣網頁下標表示欲購買1 支403 型空氣槍，而
    庚○○見該下標訊息後，即與之達成以每支403 型空氣槍2,
    600 元之價格，出售4 支403 型空氣槍之合意（即甲○○、
    蔡盈成、李泓緯及陳韋良各買1 支），復於96年7 月3 日21
    時許在臺北縣中和市○○○路199 號「捷安特腳踏車專賣店
    」前交付如附表一編號五六至五九所示空氣槍4 支（惟當時
    其中編號五六所示空氣槍尚未更換彈簧，且4 支槍各附1 條
    彈簧）予甲○○、蔡盈成及李泓緯（當日陳韋良未到，但其
    後甲○○已轉交其中1 支空氣槍予伊），其後另於電話中向
    甲○○說明換裝彈簧之方法。甲○○已預見如按庚○○所述
    方法換裝彈簧後，可能導致該空氣槍射出動能增加到具有殺
    傷力之程度，但仍基於製造空氣槍之不確定故意，在其臺北
    縣三重市○○街14號住處換裝彈簧，而製造如附表一編號五
    六所示具有殺傷力之空氣槍1 枝，其後即置於同址住處而未
    經許可持有之。
三、戊○○明知其未經許可，不得持有具有殺傷力之空氣槍（按
    附表一編號五一、五二所示手槍經鑑定均係氣體動力槍枝，
    自屬空氣槍，起訴書第4 頁第2 行誤載為「改造手槍」，應
    予更正），竟於94年間某日透過網路以約5,000 元之價格向
    不詳賣家購入如附表一編號五一所示具殺傷力之空氣槍1 支
    。另於其後約1 至2 月左右之某日以約11,000元或12,000元
    之價格向不詳賣家購入如附表一編號五二所示具殺傷力之空
    氣槍1 支。另於96年7 月間某日，向不詳之網路賣家購得如
    附表一編號四八所示具殺傷力之空氣槍1 枝。其先後購入前
    揭3 支空氣槍後，均將之置於臺北縣中和市○○路469 巷35
    弄6 之3 號住處而持有之。嗣經警於96年8 月2 日8 時6 分
    許，持搜索票至戊○○前揭住處進行搜索，扣得前揭3 支空
    氣槍，因而查悉上情（同時亦查獲附表一編號四九、五十所
    示槍枝及附表二編號三所示物品）。
四、丙○○明知其未經許可，不得持有具有殺傷力之空氣槍，竟
    於94年底某日向不詳賣家購入如附表一編號五三所示具殺傷
    力之空氣槍1 支。另於95年5 月間某日向不詳賣家購入如附
    表一編號五四所示具殺傷力之空氣槍1 支。其先後購入前揭
    2 支空氣槍後，均將之置於臺北市○○區○○路72號住處而
    持有之。嗣經警於96年6 月28日15時30分許持搜索票前往上
    址進行搜索，扣得前揭2 支空氣槍，因而查悉上情（同時亦
    查獲附表一編號五五及附表二編號四所示物品）。
五、嗣經警於96年3 月23日16時許持搜索票前往丁○○苗栗縣公
    館鄉○村○○路39號住處進行搜索後，扣得附表一編號第四
    四號所示空氣槍1 枝；其後，復依臺灣板橋地方法院檢察署
    檢察官所核發之通訊監察書，自96年5 月29日10時起至同年
    6 月27日10時止，對庚○○前揭「0000000000」門號及王燕
    燕前揭「wangjennie@yahoo.com.tw 」帳號實施通訊監察，
    再於96年8 月2 日7 時30分許，持搜索票至庚○○前揭住處
    進行搜索，扣得如附表一編號一至四三所示槍枝及附表二編
    號一所示物品；又於同日9 時50分許，持搜索票至甲○○前
    揭住處進行搜索，扣得附表一編號五六所示槍枝及附表二編
    號五所示物品；復於同日12時許，在己○○前揭工廠處（原
    係持搜索票至己○○臺北縣土城市○○路4 巷7 號住處進行
    搜索，其後經己○○同意，乃再帶同員警前往臺北縣三峽鎮
    ○○街37之1 號1 樓工廠），扣得如附表一編號四五至四七
    所示槍枝及附表二編號二所示物品，因而查悉上情。
六、案經臺北市政府警察局移送臺灣板橋地方法院檢察署檢察官
    偵查起訴。
    理    由
壹、程序部分：
一、按被告以外之人於偵查中向檢察官所為之陳述，除顯有不可
    信之情況者外，得為證據，刑事訴訟法第159 條之1 第2 項
    定有明文。蓋現行法之檢察官仍有訊問被告、證人及鑑定人
    之權限，其應踐行之程序又多有保障被告或被害人之規定，
    證人、鑑定人於偵查中亦均須具結，就刑事訴訟而言，其司
    法屬性甚高；而檢察官於偵查程序取得之供述證據，其過程
    復尚能遵守法令之規定，是其訊問時之外部情況，積極上具
    有某程度之可信性，除消極上顯有不可信之情況者外，均得
    為證據。故主張其為不可信積極存在之一方，自應就此欠缺
    可信性外部保障之情形負舉證責任（最高法院98年度台上字
    第2904號、98年度台上字第5539號、98年度台上字第5552號
    、98年度台上字第6820號、98年度台上字第7697號、98年度
    台上字第7832號、99年度台上字第488 號判決參照）。本案
    共同被告己○○、戊○○、丙○○、甲○○於警、偵訊所言
    ，對於被告庚○○而言，固屬被告以外之人於審判外所為之
    言詞陳述，惟其中偵訊筆錄部分乃該4 人於偵查中向檢察官
    所為陳述，且除被告丙○○外，其餘3 人於偵訊時復均已簽
    署結文，而被告庚○○及其辯護人於本院審理時亦未指出該
    4 人於接受檢察官偵訊時有何顯不可信之特殊情形，自難僅
    憑其空言否定該證據方法之證據能力，即認無刑事訴訟法第
    159 條之1 第2 項除外規定之適用，依據前揭說明，應得作
    為本案證據。至於該4 人於警詢時所言，則無其他刑事訴訟
    法所定得作為本案證據之例外情形，故無證據能力，併此說
    明。
二、被告庚○○及其辯護人雖另辯稱：被告庚○○於96年8 月2
    日第2 次警詢及偵訊時所為陳述，乃受員警不正詢問所誤導
    ，故無證據能力云云，但查公訴檢察官已於本院97年10月28
    日準備期日當庭表示捨棄被告庚○○第2 次警詢筆錄作為證
    明被告庚○○有起訴犯罪事實之證據方法（本院卷(二)第56頁
    ），故爭點僅剩被告庚○○於該日偵訊時是否受員警不正詢
    問所誤導？亦即此項證據方法是否屬於刑事訴訟法第158 條
    之4 所定實施刑事訴訟程序之公務員因違背法定程序取得之
    證據？經查，被告庚○○於96年8 月2 日接受檢察官偵訊時
    係由蔡銘書律師陪同，有該日偵訊筆錄及委任狀在卷可查（
    第18033 號偵字卷第156 至15 9頁），且由該份筆錄之記載
    ，可知檢察官有先告知被告庚○○在接受訊問時具有刑事訴
    訟法所規定之3 項權利，而被告庚○○於本院97年10月28日
    準備期日亦自稱：「地檢署時並沒有對我作不法訊問」等語
    （本院卷(二)第54頁），足見檢察官於前揭時間對被告庚○○
    為訊問時，並無任何違背法定程序取證之事實。至被告庚○○於本院同一準備期日時雖又略稱：伊在市刑大地下室的偵
    訊室製作第2 次警詢筆錄時，有先被另1 名警員帶到1 樓給
    記者拍照，其後帶回地下室繼續作筆錄時，差不多是下午3
    點鐘之前，伊當時沒有吃東西，胃很痛，且乙○○警員在錄
    音帶翻面時又對伊說：你不承認的話，我可以保證讓檢察官
    羈押你，不讓你交保；你多少也承認一點；你應承認換了一
    些零件，到檢察官那邊也必須這樣說，這樣子等一下翻了面
    再問一下就會結束等語，這些話有影響伊在偵查時的陳述云
    云，但乙○○警員於本院99年1 月21日審理時以證人身分具
    結作證時則否認曾對被告庚○○說過前開恐嚇、利誘話語，
    並證稱：伊詢問庚○○時有告知刑事訴訟法的告知事項，且
    如果遇到用餐時間，我們都會讓被告用餐，我們免費提供便
    當等語（本院卷(三)第51頁），反觀被告庚○○所稱前揭事實
    則無任何證據可供佐證，且依其於本院97年10月28日準備期
    日時自稱：伊當日下午5 點多即見到律師（本院卷(二)第56頁
    ），可知其在作完第2 次警詢筆錄後、接受檢察官偵訊前，
    應有相當充裕的時間與律師討論案情。假設乙○○警員確曾
    對其為前開恐嚇及利誘陳述，且其亦因而感受心理上的壓力
    ，按理應與律師討論對策，抑或於偵訊時向檢察官表明此事
    ，然其實際上卻未有此舉動，核與常理即有違背。況且當日
    被告庚○○經檢察官諭令以25萬元交保後，直至檢察官97年
    2 月29日偵結起訴為止，亦從未再以書狀向檢察官表明此事
    ，直至本案查獲1 年以後之本院97年8 月21日第1 次準備期
    日，始由其辯護人向本院表示其於警詢及偵訊時曾經遭受不
    正訊問（本院卷(一)第58頁），故其所言是否可信，亦甚堪疑
    ，則在無其他證據可供佐證之客觀情形下，自難僅因被告庚○○空泛所言，逕認乙○○警員曾對其為前揭恐嚇、利誘話
    語，遑論據以排除前揭檢察官依法所為偵訊筆錄之證據能力
    。
三、其餘公訴人所提證據方法及以下本院作為判斷依據之各項證
    據資料，全體被告及其辯護人均不爭執其證據能力，本院審
    酌該等言詞供述及書面作成時之情況認為適當，均無不宜作
    為證據之情事，依刑事訴訟法第159 條之5 規定，均得作為
    本案證據。
貳、有罪部分：
一、關於前述犯罪事實第一段所示部分，被告己○○坦承有於前
    揭時間，先後向被告庚○○購入該2 支具殺傷力之空氣槍後
    持有之事實，而被告庚○○則矢口否認有何持有、販賣具殺
    傷力空氣槍之犯行，辯稱：(一)伊不知「廖啟東」所交付之空
    氣槍有殺傷力；(二)伊係以每支2,000 元之價格出售403 型空
    氣槍給己○○，而非每支2,600 元，且己○○所持遭警查扣
    之403 型空氣槍業已拆卸換裝彈簧，顯與伊出售時之狀況不
    同云云，然而：
  (一)查附表一編號三、四、九、十一、十五至二七、二九至四一
    、四五、四六等32支401 、403 型空氣槍經內政部警政署刑
    事警察局以性能檢驗法、動力測試法鑑定後，其彈丸最大射
    速之單位面積動能均已逾每平方公分20焦耳之事實，有該局
    鑑定書在卷可查（其頁數詳見附表一各編號所示），而該等
    鑑定書所附載與殺傷力之相關數據，固然包括（一）依日本
    科學警察研究所之研究結果，彈丸單位面積動能達每平方公
    分20焦耳以上者，足以穿入人體皮肉層。（二）依內政部警
    政署刑事警察局對活豬作射擊測試結果，彈丸單位面積動能
    達每平方公分24焦耳，足以穿入豬隻皮肉層。（三）依美國
    軍醫總署定義，彈丸撞擊動能達58磅（約78.6焦耳），則足
    以使人喪失戰鬥能力（另可參照本院卷(二)第138 至170 頁所
    示相關文獻資料）。惟按殺傷力的標準為在最具威力的適當
    距離，以彈丸可穿入「人體皮肉層」之動能為基準（司法院
    秘書長81年6 月11日祕台廳（二）字第06985 號函參照），
    亦即槍砲彈藥刀械管制條例第8 條所稱「可發射金屬或子彈
    具有殺傷力之各式槍砲」，係指具有適於發射金屬或子彈之
    正常結構與功能，而對「人體」具有殺傷力者而言，至其是
    否足以「使人喪失戰鬥能力」或足以「穿入『豬體』皮肉」
    ，則非所問（最高法院96年度台上字第5110號判決參照）。
    換言之，在判斷有無殺傷力時，應以其彈丸射速之單位面積
    動能是否達到每平方公分20焦耳以上為準，若是，因已足穿
    入人體皮肉層而對其生命、身體、安全造成危害，自應具有
    殺傷力，反之則否。本案前揭附表一編號三、四、九、十一
    、十五至二七、二九至四一、四五、四六等32支401 、403
    型空氣槍經實射鑑定後，其彈丸射速之單位面積動能既均已
    達每平方公分20焦耳以上，當屬槍砲彈藥刀械管制條例第8
    條所規定之槍枝無訛。
  (二)關於被告庚○○是否預見前揭附表一編號三、四、九、十一
    、十五至二七、二九至四一、四五、四六等32支401 、403
    型空氣槍可能為具有殺傷力之空氣槍乙節，被告庚○○於96
    年8 月2 日第1 次警詢時雖辯稱：我不知道我所販售已加大
    氣嘴的的401 、403 手槍是否已超過20焦耳云云（第18033
    號偵字卷第8 頁），但亦稱：當初我向我朋友進貨的時候，
    其中有15、16支比較貴，他說已經加大氣嘴了等語（第1803
    3 號偵字卷第8 頁），又稱：今年初，「廖啟東」說沒錢還
    我，就說要拿這些玩具槍抵債，他說401 一支用700 元抵債
    ，403 一支用2,000 元抵債，有改裝過的401 一支含附件賣
    1,500 元，有改裝過403 含附件一支賣2,600 等語（第1803
    3 號偵字卷第9 頁），可知其「主觀上」已知「廖啟東」所
    交付用以抵債之空氣槍中確有部分已經改裝過，再由其價格
    之差異，亦可知有改裝及沒改裝之槍枝性能應有差別，由此
    亦可推論被告庚○○至少應已明知該批空氣槍中有一部份已
    非單純之合法玩具槍。次查被告庚○○對其有於95年5 、6
    月間在前揭住處上網連結「雅虎奇摩」拍賣網站，使用其不
    知情之妻子王燕燕所申請「wangjennie」帳號、對外以「王
    先生」名義，刊登販售有安裝「中碳鋼加大氣嘴」之401 及
    403 型空氣槍之訊息，並留下0000000000為聯絡電話乙節並
    不否認（本院卷(二)第201 頁反面），並有該帳號拍賣網頁及
    評價之列印資料在卷可查（第18033 號偵字卷第305 至308
    頁），可知自該日起至96年8 月2 日本案查獲為止，被告庚○○透過網路拍賣401 及403 型空氣槍已逾1 年2 月，另本
    案員警係依臺灣板橋地方法院檢察署檢察官所核發之通訊監
    察書，自96年5 月29日10時起至同年6 月27日10時止，對庚○○前揭「0000000000」門號及王燕燕前揭「wangjennie@y
    ahoo.com.tw 」帳號實施通訊監察，有通訊監察書及通訊監
    察譯文在卷可查（第18033 號偵字卷第288 至302 頁），而
    細譯該等譯文內容，可知被告庚○○與買家間除了討論空氣
    槍之準度、耐用度外，最主要還是圍繞著射出彈丸速度之快
    慢或強弱，其在對答過程中亦未見不知如何回答之生澀感，
    益徵其對該等空氣槍之結構、性能、操作方法及零配件等諒
    已十分熟稔，自非對於該等空氣槍完全陌生之人。再者，由
    其中被告庚○○於96年6 月7 日20時55分58秒以其前揭門號
    對0000000000電話持用人林家正稱：「那個加大氣嘴已經改
    好了」、「（那這樣會不會算違法之類的？）我有送1 個『
    加強簧』啦，你裝了加強簧就超過了」等語（第18033 號偵
    字卷第294 頁反面），表示被告庚○○於該通對話時甚至更
    早之前即早已清楚意識到販賣改裝空氣槍確有觸法之疑慮，
    參以在被告庚○○住處所查獲附表一編號一至四三號所示共
    225 支401 、403 型空氣槍中，計有編號三、四、九、十一
    、十五至二七、二九至四一、四五、四六所示共32支空氣槍
    經鑑定後彈丸射速達每平方公分20焦耳，而本案雖查無客觀
    之非供述證據直接證明被告庚○○有對該32支空氣槍換裝彈
    簧或為其他改裝行為（被告庚○○亦否認有此等行為），但
    該32支空氣槍之彈丸射速均已達每平方公分20焦耳而具有殺
    傷力乙節，既經認定屬實，則被告庚○○在明知該批空氣槍
    中有一部份已非單純之合法玩具槍，又熟悉該等空氣槍之結
    構、性能、操作方法及零配件等事物之客觀情形下，應先確
    認其所持槍枝均屬合法，始得持有甚至販賣，竟於無法確定
    其空氣槍動能是否低於每平方公分20焦耳，且槍枝來源不明
    之情形下，遽然同意以之抵債乃至於上網拍賣，顯有預見該
    等空氣槍可能為具有殺傷力之空氣槍，縱若屬實亦不違其本
    意之不確定故意。
  (三)被告庚○○對其有於前揭時地先後2 次販賣並親自面交如附
    表一編號四五、四六所示2 支403 型空氣槍予被告己○○乙
    節固不否認（本院卷(二)第201 頁反面），惟略辯稱：伊係以
    每支2,000 元之價格出售403 型空氣槍給己○○，而非每支
    2,600 元，且己○○所持遭警查扣之403 型空氣槍業已拆卸
    換裝彈簧，顯與伊出售時之狀況不同云云，但查被告己○○
    確係以每支2,600 元之價格向被告庚○○購買乙節，業據被
    告己○○於96年8 月2 日檢察官偵訊時具結證述明確（第18
    033 號偵字卷第165 頁），核與被告庚○○於96年5 月30日
    16時39分22秒以其前揭門號與持用0000000000門號之己○○
    通話時，己○○對其稱：「晚上你有空嗎？我要過去跟你拿
    1 支403 用好的」、「（問：用好的啊？）嗯，你說『26』
    嘛」等語相符，有該通訊監察譯文在卷可查（第18033 號偵
    字卷第290 頁），參以被告己○○與被告庚○○間並無任何
    糾紛或嫌怨，應無甘冒偽證嚴厲罪責之風險而刻意誣陷或虛
    構不利於被告庚○○事實之理，況其自96年8 月2 日第1 次
    接受警詢時起，直至偵訊及本院準備程序時止，均陳稱係以
    每支2,600 元向被告庚○○購買如附表一編號四五、四六所
    示具有殺傷力之空氣槍，復無證據證明被告庚○○每次僅向
    被告己○○收取2,000 元，當以證人己○○於偵訊時具結所
    言為可採，被告庚○○於本院準備期日乃至於審理時辯稱：
    伊係以每支2,000 元之價格出售403 型空氣槍給己○○，而
    非每支2,600 元云云，諒係為了配合其第1 次警詢時所稱：
    403 一支用2,000 元抵債，有改裝過403 含附件一支賣2,60
    0 等語所為陳述，尚難遽予採信。其次，本院曾於97年12月
    11日準備程序時調取如附表一編號四五、四六所示空氣槍進
    行勘驗，並於97年12月15日針對該次勘驗過程之全程錄影畫
    面作成勘驗筆錄，有該錄影光碟及勘驗筆錄在卷可查（本院
    卷(二)第102 至105 頁），而被告己○○於勘驗過程中固自承
    ：編號0000000000這把槍（即附表一編號四五所示空氣槍）
    買來後到處玩玩，前面這邊壞掉，然後我就把它插鐵釘進去
    ，其他就沒有改過；0000000000這把槍（即附表一編號四六
    所示空氣槍）從買來後我就放在那邊一直玩，沒有改過，只
    是玩一玩後，頭有掉出來等語（本院卷(二)第103 、104 頁）
    ，但其於本院審理時則以證人身分具結證稱：插鐵釘是因為
    原本是1 根螺絲，但該螺絲掉了，所以頭會跑出來，我拿一
    根小鐵釘插進去是要固定用，因為我沒有螺絲，釘入鐵釘後
    使用上感覺沒有不同等語（本院卷(三)第65頁），表示其僅係
    以鐵釘替代原本的螺絲釘，且其用途僅係固定之用，衡情應
    無反而增加動能之可能。至於被告己○○雖另稱附表一編號
    四六所示空氣槍玩一玩後，頭有掉出來等語，但依該空氣槍
    之鑑定報告（第18033 號偵字卷第253 頁），可知該槍性能
    尚屬正常，如裝填適當彈丸及氣瓶，即可以正常擊發，表示
    該槍應僅係零件暫時脫落，無礙於槍枝性能，衡情亦不可能
    反而增加動能。換言之，依據證人己○○之證詞，可知其向
    被告庚○○先後購入該2 空氣槍後，僅曾以鐵釘固定附表一
    編號四五所示空氣槍，及將附表一編號四六所示空氣槍掉落
    之零件裝回，並無其他增強動能之改造行為，而被告庚○○
    雖質疑該槍已非伊出售時之狀況云云，但並無任何證據可供
    佐證，自難以其憑空猜測即遽信為真。從而，被告庚○○於
    96年5 月30日、96年6 月7 日分別出售附表一編號四五、四
    六所示2 支空氣槍之前，既已預見該2 支空氣槍可能具有殺
    傷力，且依兩人於該2 日之通訊監察譯文，亦可知被告己○○係指明要買「2 號」即改好的、出氣比較強的空氣槍，而
    被告庚○○持以交付之附表一編號四五、四六所示2 支空氣
    槍其後既經鑑定具有殺傷力，足見其於出售之時，即已預見
    該2 空氣槍可能具有殺傷力而仍予以出售，當具販賣有殺傷
    力空氣槍之不確定故意無訛。
  (四)綜上所述，被告庚○○、己○○此部分犯行事證明確，應依
    法予以論罪科刑。
二、關於前述犯罪事實第二段所示部分，被告庚○○雖否認有幫
    助製造具殺傷力之空氣槍犯行，略辯稱：伊僅係單純將「廖
    啟東」所交付之備用彈簧作為贈品一併交付而已，至於向伊
    買受403 型空氣槍之人是否自行更換彈簧，則非伊所能干涉
    ，加以彈簧材質分相似，伊亦不能預見以贈品之彈簧換裝於
    403 型空氣槍後，將導致發射彈丸之單位面積動能達每平方
    公分20焦耳云云，而被告甲○○亦否認有製造製造具殺傷力
    之空氣槍犯行，略辯稱：伊僅係按照庚○○所教的方法將附
    贈彈簧換上去，不知道這樣就會有殺傷力，伊沒有製造的故
    意云云，然而：
  (一)被告庚○○先後於前述犯罪事實第二段所示時間，以郵寄及
    面交方式，將丁○○、甲○○所購買之403 型空氣槍連同彈
    簧1 支交予該2 人，同時以夾送說明書給丁○○及電話口頭
    教導甲○○之方式說明換裝所附彈簧之方法，其後，丁○○
    及甲○○則分別依照庚○○所教方法換裝彈簧於其所購403
    型空氣槍等情，業據證人丁○○、甲○○於本院審理時具結
    證述明確（本院卷(三)第54、61頁），並有托運單及說明書1
    紙在卷可查（第18033 號偵字卷第313 頁），而被告庚○○
    對於此等事實亦未否認（本院卷(二)第201 頁反面至第202 頁
    ），堪信真實。其後，員警先後於96年3 月23日、96年8 月
    2 日查獲丁○○、甲○○所持前揭已換裝彈簧之403 型空氣
    槍（即附表一編號四四、五六所示）後，即分別送請內政部
    警政署刑事警察局以性能檢驗法、動能測試法進行鑑定，並
    確認該2 支空氣槍發射彈丸之單位面積動能均達每平方公分
    20焦耳，有鑑定書2 份在卷可查（第18033 號偵字卷第245
    、313 頁），依據前揭關於殺傷力之說明，堪認該2 空氣槍
    於遭查獲時，均屬具有殺傷力之空氣槍無訛。
  (二)關於前揭換裝之彈簧來源乙節，被告庚○○雖於本院審理時
    辯稱：伊僅係單純將「廖啟東」所交付之備用彈簧作為贈品
    一併交付而已云云，但其於96年8 月2 日第1 次警詢時自稱
    ：（附贈強力彈簧作用為何？）因為一般網路賣家都會附送
    ，很多買家也會要求我附送，所以我就隨便剪一段彈簧給他
    ，我不曉得那個彈簧的作用是什麼等語（第18033 號偵字卷
    第9 頁），同日偵訊時亦稱：我去五金行買線徑1.0 的彈簧
    ，剪成原廠長度後，附送給買家，這樣的話，射速會提高，
    但我不幫人家裝，因為那是違法的，因為射速過高。不過買
    家不跟我買，也會跟別人買等語（第18033 號偵字卷第157
    頁），至本院98年4 月2 日準備期日時亦不否認曾於95年5
    、6 月間有向某五金行購買線徑為1.0 公釐之彈簧（本院卷
    (二)第201 頁反面），再佐以員警於前往被告庚○○住處搜索
    時，確實有在該處發現長度約較扣案槍枝槍身長2 倍、尚未
    剪裁之長條狀彈簧數捆，有照片2 幀在卷可查（見本院卷(三)
    第83頁左下及右下方照片），足證被告庚○○確有自行剪裁
    彈簧之事實，核與其嗣後改稱：伊僅係單純將「廖啟東」所
    交付之備用彈簧作為贈品一併交付而已云云即有不符，另參
    以被告庚○○於前揭警詢、偵訊所言係於案發當日所為陳述
    ，記憶最為深刻，且無時間權衡各項利害關係，亦較無受到
    他人所言干擾之可能，當較其嗣後於1 、2 年後所言可信。
    況據被告庚○○及其辯護人所稱，「廖啟東」目前行蹤不明
    ，亦不知其年籍資料（本院卷(二)第52頁），當亦無法請其到
    庭確認前揭照片中乃至於被告庚○○出售403 型空氣槍給丁○○、甲○○、蔡盈成、李泓緯及陳韋良時所附贈彈簧是否
    係其於94年間向庚○○借款時隨槍所附之彈簧，亦即並無證
    據可以證明被告庚○○前揭所言為真，自難以其事後翻異所
    言，逕予推翻其警、偵訊乃至於本院準備期日時所為陳述。
  (三)被告庚○○於96年8 月2 日警詢時雖稱：我不知道如果換裝
    我隨槍附贈的強力彈簧就會超過20焦耳云云（第18033 號偵
    字卷第9 頁），但其於同日偵訊時卻稱：我不幫人家裝，因
    為那是違法的，因為射速過高。換過彈簧之後，我有試射過
    ，可以把鐵罐打一個洞，我覺得射速過高等語（第18033 號
    偵字卷第157 頁），且查甲○○、蔡盈成、李泓緯、陳韋良
    所持有遭查獲之403 型空氣槍乃同時向被告庚○○購買，並
    由4 人隨機各分1 把，但僅有被告甲○○於購入後打電話詢
    問庚○○如何換裝隨槍附贈之彈簧並按其所教方法進行換裝
    ，嗣經鑑定後，亦確僅有被告甲○○所持有如附表一編號五
    六所示空氣槍之單位面積動能超過每平方公分20焦耳，另被
    告丙○○向庚○○購買403 型空氣槍時，隨槍亦附贈有1 條
    彈簧，經將該2 條彈簧分別裝於槍枝內後實地試射鑑定，亦
    確認其單位面積動能各為每平方公分18及20.7焦耳等情，業
    據被告甲○○、丙○○於本院審理時以證人身分具結證述明
    確，並有鑑定書6 份在卷可查（其頁數詳見附表一編號五五
    至五九所示），可見是否換裝庚○○出售時所附彈簧，確實
    有影響槍枝動能之實際效果，核與被告庚○○前揭警偵訊時
    所稱：換彈簧後射速過高，且屬於違法等語恰亦相符，益證
    其確已預見其售予丁○○、甲○○附表一編號四四、五六所
    示空氣槍如換裝其於96年5 、6 月間向不詳之五金行店家剪
    裁之彈簧後，可能導致該空氣槍之射出動能增加到具有殺傷
    力之程度，則被告庚○○辯稱：伊不能預見以贈品之彈簧換
    裝於403 型空氣槍後，將導致發射彈丸之單位面積動能達每
    平方公分20焦耳云云，諒係事後卸責之詞，不足採信。
  (四)丁○○確有依據前揭被告庚○○所寫說明書換裝彈簧乙節，
    業經認定如前，而被告庚○○於96年8 月2 日偵訊時亦自稱
    ：（是否告訴買家如何更換強力彈簧？）只有一個在苗栗的
    陳姓買家有要求，我有寫紙條告訴他方法，但是我告訴他不
    要換，這樣會減短槍枝壽命，且可能違法等語（第18033 號
    偵字卷第157 頁），此所稱「苗栗的陳姓買家」當係指丁○○無訛。被告庚○○既曾對丁○○警告稱：「不要換，這樣
    會減短槍枝壽命，且可能違法」等語，表示其主觀上已知悉
    如丁○○果依其說明書換裝彈簧後，極有可能使該槍動能增
    強至具有殺傷力之程度，竟仍附贈彈簧及前揭說明書予丁○○，顯有幫助丁○○將該空氣槍之動能提升至具有殺傷力程
    度之不確定故意。
  (五)被告甲○○雖辯稱：伊僅係按照庚○○所教的方法將附贈彈
    簧換上去，不知道這樣就會有殺傷力，伊沒有製造的故意云
    云，但其確有按照被告庚○○所教方法換裝彈簧之行為，業
    經認定如前，且依其於96年8 月2 日警詢時自稱：庚○○說
    強力彈簧改裝上去，槍的動力會更強等語（第18033 號偵字
    卷第39頁），同日偵訊時亦具結證稱：庚○○有說彈簧裝上
    去後會增加力道，他說把槍管前面的螺絲卸下來之後，用附
    贈彈簧換下原來的彈簧就可以使用等語（第18033 號偵字卷
    第173 頁），表示其已知悉如換裝彈簧後，將會增加槍枝動
    能，其既知換裝彈簧有此效果，但卻執意更換，顯見其確已
    預見換裝後可能使該槍動能提升到具有殺傷力之程度，參以
    其亦自稱沒有能力確認該槍換裝彈簧後之射出動能是否達到
    每平方公分20焦耳，其既無力確認該槍換裝彈簧後是否低於
    每平方公分20焦耳，本即不應恣意換裝，竟僅為追求更強之
    射出力道而主動詢問被告庚○○並按其所教方法換裝彈簧，
    顯有縱使換裝後達到具有殺傷力之程度也無所謂之不確定故
    意。至於被告甲○○本院審理時雖稱：換裝彈簧後有試射過
    ，換裝後跟沒有換裝前一樣，只是聲音比較大聲，其他沒有
    感覺云云（本院卷(三)第61頁反面），但此與其偵訊時所稱：
    換裝彈簧後沒有試射過云云（第18033 號偵字卷第174 頁）
    顯然齟齬，由此亦可證明其對於換裝彈簧後之效果如何，顯
    有避重就輕之情形，而難遽信，附此說明。
  (六)綜上所述，被告庚○○、甲○○此部分犯行事證明確，應依
    法予以論罪科刑。
三、關於前述犯罪事實第三段所示部分，被告戊○○業已坦承有
    於94年間某日、其後約1 至2 月左右之某日及96年7 月間某
    日先後購買附表一編號五一、五二、四八所示具有殺傷力之
    空氣槍後，均置於其臺北縣中和市○○路469 巷35弄6 之3
    號住處而持有之，並於96年8 月2 日遭警一併查扣等事實，
    而該3 支空氣槍經警送請內政部警政署刑事警察局以性能檢
    驗法、動能測試法鑑定後，其發射彈丸之單位面積動能均超
    過每平方公分20焦耳，有鑑定書1 份在卷可查（第18033 號
    偵字卷第235 、236 頁），依據前揭關於殺傷力之說明，堪
    認該3 支空氣槍於遭查獲時均屬具有殺傷力之空氣槍無訛。
    從而，被告戊○○未經許可，先後持有該3 支具有殺傷力空
    氣槍之事實，亦堪認定，應依法予以論罪科刑。
四、關於前述犯罪事實第四段所示部分，被告丙○○雖矢口否認
    有何持有具殺傷力之空氣槍犯行，辯稱：伊不知附表一編號
    五三、五四號所示空氣槍具有殺傷力云云，但查：
  (一)被告丙○○先後於94年底某日、95年5 月間某日購入如附表
    一編號五三、五四所示空氣槍後，即將之置於臺北市○○區
    ○○路72號住處而持有之，並於96年6 月28日15時30分許遭
    警一併查獲等事實，業據其坦承不諱，且該2 支空氣槍經警
    送請內政部警政署刑事警察局以性能檢驗法、動能測試法鑑
    定後，其發射彈丸之單位面積動能均超過每平方公分20焦耳
    ，有鑑定書1 份在卷可查（第22594 號偵字卷第5 頁），依
    據前揭關於殺傷力之說明，堪認該2 空氣槍於遭查獲時均屬
    具有殺傷力之空氣槍無訛。
  (二)被告丙○○於警詢及偵訊時雖自稱：該2 支空氣槍乃購自北
    投一家「榔頭模型店」，他們是原廠槍枝之合法店家，所以
    我向該店家購買的M700長槍是原廠的云云（第22594 號偵字
    卷第11、39頁），但若其辯護人所提98年4 月23日刑事陳報
    狀載稱：「被告所提供之M700玩具槍，經與漢揚遙控模型社
    聯繫後，漢揚模型社人員表示僅為普通店家，故並無相關之
    證明可提供。後被告再向立智玩具工廠聯繫後，該公司人員
    表示該公司所出賣之玩具內部都會附有說明書，故如內有該
    公司所附說明書者，即為其公司所出售之玩具槍」等語（本
    院卷(二)第226 頁）無訛，必以被告丙○○能夠提出其於前揭
    時間先後向「榔頭模型店」購買該2 支空氣槍時所附說明書
    ，始足推定該2 支空氣槍均係原廠槍枝，亦即購入時即屬單
    位面積動能未逾每平方公分20焦耳之合法玩具槍，然實際上
    卻查無此項證據，縱使被告丙○○及其辯護人、檢察官於本
    院準備程序時均不爭執該2 空氣槍乃向「榔頭模型店」購買
    乙節（本院卷(二)第202 頁），仍無積極證據證明該2 把空氣
    槍購入當時之單位面積動能均未逾每平方公分20焦耳。另「
    榔頭模型店」是否如被告丙○○所稱係販售原廠槍枝之合法
    店家，卷內並無任何證據足以證明，則在被告丙○○無法提
    出其確向該店購買前揭2 支空氣槍之收據或其他證明文件之
    情形下，亦難僅因被告丙○○及其辯護人、檢察官對於起訴
    書所載被告丙○○係向「榔頭模型店」購入該2 把空氣槍均
    不爭執，即單憑被告丙○○之陳述而予以認定。
  (三)起訴書雖認定被告丙○○有將其自拍賣網站上所購得之橡皮
    及精密槍管換裝在前揭2 支M700型空氣槍上之事實，但查卷
    內並無所稱丙○○自拍賣網站購入「橡皮」及「精密槍管」
    之網頁說明資料，故縱被告丙○○確有更換「橡皮」及「精
    密槍管」之事實，仍難遽認其此項舉動將使該2 空氣槍之射
    擊動能從原本低於每平方公分20焦耳提升為每平方公分20焦
    耳甚至更高。況依被告丙○○於偵訊時陳稱：扣案2 支槍管
    是M700換下來的原廠槍管，因為我事後有從網路上買2 支槍
    管，換上我買的M700，因為我買來這2 支槍準度不好，我有
    更換「橡皮」、「精密槍管」來修正槍枝準度等語（第2259
    4 號偵字卷第40頁），可知其亦係稱更換橡皮及精密槍管係
    欲修正槍枝「準度」，而非提升動能，此與前述第二(三)段所
    載換裝庚○○出售時所附彈簧確能提高槍枝動能之情形，自
    有差異。從而，起訴書認定被告丙○○前揭更換「橡皮」及
    「精密槍管」屬於製造行為，顯有未洽。又該2 支空氣槍經
    實射鑑定後，其發射彈丸之單位面積動能既均超過每平方公
    分20焦耳，表示該槍確實已經達到具有殺傷力之程度，而被
    告丙○○之學歷為專科畢業，職業為電腦工程師，買槍是為
    收藏及休閒，業據其於本院99年1 月21日審理時自述明確（
    本院卷(三)第70頁），再觀其於96年11月7 日偵訊時提出之案
    情說明書載稱：「以目前之法律規定，槍枝之認定是以20焦
    耳為界線（低於20焦耳即為玩具槍、高於20焦耳即為管制槍
    械），理論上把槍枝動能予以量化以方便管理是很好的作法
    ，但以一般民眾而言，20焦耳卻是一個非常模糊之規定，而
    且坊間也並沒有量測鑑定的單位」等語（第22594 號偵字卷
    第46頁），可知被告丙○○實際上亦應已意識到其購買、持
    有空氣槍時，確實存在所購空氣槍動能是否超過每平方公分
    20 焦 耳之問題，假若其確實僅係單純為了休閒、收藏而購
    買前揭2 支空氣槍，則在坊間沒有量測鑑定單位之情形下，
    除應向合法店家購買合法之原廠槍枝外，亦應猶如槍枝持有
    許可書般妥適保存購買時之原廠證明文件，並切勿恣意變更
    原廠槍枝，始足自保，然其除無法提出購買該2 把空氣槍時
    之原廠證明文件外，另還恣意上網購買零件換裝，縱此換裝
    行為無法被證明有提升動能之效果，仍可證明其持有該2 槍
    枝時，主觀上實存有縱該2 空氣槍之射出動能達到每平方公
    分20焦耳之程度亦無所謂之不確定故意。從而，被告丙○○
    辯稱：伊不知附表一編號五三、五四號所示空氣槍具有殺傷
    力云云，應係事後卸責之詞，並無足採。
  (四)綜上所述，被告丙○○此部分犯行事證明確，應依法予以論
    罪科刑。
五、論罪科刑部分：
  (一)按未經許可持有手槍，其持有之繼續係行為之繼續，即一經
    持有手槍，罪已成立，其完結繼續至持有行為終了時為止（
    參照最高法院88年第8 次刑事庭會議決議）。期間法律縱有
    變更，其行為雖繼續實施至新法施行以後，然與犯罪後法律
    有變更之情形不同，不生新舊法比較適用問題（最高法院95
    年度臺上字第2250號判決參照）。本案被告庚○○係於95年
    初某日知悉「廖啟東」所交槍枝中可能有部分具有殺傷力，
    但仍同意以槍抵債而持有該等具殺傷力槍枝；被告戊○○係
    於94年間某日、其後約1 至2 月左右之某日先後購入如附表
    一編號五一、五二所示具殺傷力空氣槍而持有該2 空氣槍；
    被告丙○○係於94年底某日、95年5 月間某日先後購入如附
    表一編號五三、五四所示具殺傷力空氣槍而持有該2 空氣槍
    ，其持有之第一時點雖均係在95年7 月1 日修正後刑法施行
    之前，但其後均仍繼續持有之，直至96年8 月2 日、96年6
    月28日始因遭警查獲而終止其持有行為，依據前開說明，應
    不生行為後法律變更之新舊法比較問題，而應適用其行為終
    止時之修正後刑法之規定論處，合先敘明。
  (二)核被告庚○○前揭犯罪事實第一段所示先後販賣如附表一編
    號四五、四六所示空氣槍予己○○之行為，均係犯槍砲彈藥
    刀械管制條例第8 條第1 項之未經許可販賣空氣槍罪，此2
    槍枝與其餘附表一編號三、四、九、十一、十五至二七、二
    九至四一所示共30支具殺傷力空氣槍係同時取得，其取得後
    販賣前之持有行為，應均為其後販賣之高度行為所吸收，不
    另論罪。其次，核被告庚○○前揭犯罪事實第二段所示於販
    賣403 型空氣槍予丁○○、甲○○時即各附贈彈簧1 條，並
    分別以前述方法教導丁○○、甲○○更換彈簧之方法，其後
    丁○○、甲○○即按其所教方法更換彈簧，導致如附表一編
    號四四、五六所示空氣槍之動能均達單位面積動能每平方公
    分20焦耳之程度，均係犯刑法第30條第1 項前段、槍砲彈藥
    刀械管制條例第8 條第1 項之幫助未經許可製造空氣槍罪，
    並應依刑法第30條第2 項按正犯之刑減輕之。其第1 次販賣
    如附表一編號四五、四六所示其中1 支空氣槍予己○○後，
    係因己○○另外打電話表示欲再購買第2 支同型槍而達成販
    賣之合意，顯見被告庚○○在出售第1 支槍時，並無接續出
    售第2 支以上槍枝給己○○之主觀認識，且前後2 次販賣行
    為之時間亦間隔約1 週，另其先後幫助丁○○、甲○○製造
    空氣槍則間隔逾4 月，且對象、地點均有不同，故前揭2 次
    販賣行為及2 次幫助製造行為顯係分別起意，應予分論併罰
    。另起訴書雖認定被告庚○○有「透過『廖先生』尋找CNC
    洗床工廠以訂製中碳鋼汽嘴，並在臺北縣中和市○○路○ 段
    10 巷31 弄6 號1 樓住處，將前開空氣槍之汽嘴取下，換裝
    其所訂製之中碳鋼汽嘴，復自行前往五金行購買線徑為1.0
    公釐之彈簧，製作強力彈簧。復自行前往五金行購買線徑為
    1.0 公釐之彈簧，製作強力彈簧，致其所持有之上開槍枝如
    再換裝其所改裝之強力彈簧，則使發射彈丸之單位面積動能
    超過每平方公分20焦耳而具有殺傷力」等製造行為，主要係
    以被告庚○○於96年8 月2 日偵訊時之自白為證，但被告庚○○於本院審理時已堅決否認有前揭「尋找CNC 洗床工廠以
    訂製中碳鋼汽嘴」及「將前開空氣槍之汽嘴取下，換裝其所
    訂製之中碳鋼汽嘴」行為，且其於96年8 月2 日第1 次警詢
    時係稱：「我買來時氣嘴就已經加大了」（第18 033號偵字
    卷第8 頁），核與前揭偵訊所言亦有不同，況經檢警及本院
    將在被告庚○○住處所查扣之全部槍枝送請鑑定後，各該鑑
    定報告亦僅能確認其槍枝動能是否達到單位面積動能每平方
    公分20焦耳，而無法證明該等槍枝有無換裝所謂「中碳鋼氣
    嘴」或「加大氣嘴」，遑論換裝所謂「中碳鋼氣嘴」或「加
    大氣嘴」後能否將其槍枝動能提升至單位面積動能每平方公
    分20焦耳之程度。另就換裝彈簧部分，被告庚○○固曾坦承
    其有於96年5 、6 月間向不詳之五金行店家剪裁線徑1.0 公
    釐彈簧之事實，但始終否認有自行換裝彈簧之行為，不論是
    在其住處所查獲如附表一編號三、四、九、十一、十五至二
    七、二九至四一所示共30支具殺傷力空氣槍，抑或在己○○
    住處所查獲附表一編號四五、四六所示2 支具殺傷力空氣槍
    ，均無積極證據足以證明曾有更換所謂強力彈簧之事實，遑
    論該等32支空氣槍係因被告庚○○之更換彈簧行為而具有殺
    傷力。至於前揭犯罪事實第二段所示幫助製造空氣槍2 支部
    分，因丁○○、甲○○確有依照庚○○所教方法更換彈簧之
    行為，且無證據證明該2 空氣槍於更換彈簧前均未達具殺傷
    力之程度，依罪疑惟輕之證據法則，故認被告庚○○提供彈
    簧及教導如何更換所為，僅犯幫助製造空氣槍罪，此與前述
    32支空氣槍之情形自屬有別。此外，復無其他證據證明被告
    庚○○有製造具殺傷力空氣槍之行為，即難單憑被告庚○○
    前揭於偵訊時所為自白，概然均以未經許可製造空氣槍相繩
    ，亦即就前揭犯罪事實第一段所示部分，原起訴之製造行為
    固有未洽，但起訴書犯罪事實既已敘及被告庚○○有製造後
    販賣予己○○之行為，堪認前揭認定之販賣行為亦在起訴範
    圍，又製造與販賣既屬槍砲彈藥刀械管制條例第8 條第1 項
    所列不同行為態樣，亦無變更起訴法條之問題。次就前揭犯
    罪事實第二段所示部分，本院認被告庚○○係犯幫助製造空
    氣槍罪，雖與起訴書所認製造空氣槍罪不同，但僅係正犯與
    幫助犯之差別，亦無變更起訴法條之問題，本院均應依法審
    究。爰審酌被告庚○○雖無不良前案紀錄（有臺灣高等法院
    被告前案紀錄表），但經警在其住處查獲之具殺傷力空氣槍
    數量高達30支，且其透過網路從事販賣及幫助製造空氣槍所
    為，對於社會秩序戕害甚巨，另其自稱學歷為高中肄業，職
    業為郵差（本院卷(三)第70頁反面），當具相當智識程度，理
    應謹慎思考以妥適處理他人用以抵債之物品，不應僅為變價
    求現而抱持苟且心態進而販賣有殺傷力空氣槍乃至於幫助製
    造有殺傷力空氣槍，其犯罪動機及目的亦應予以非難，兼衡
    其生活狀況及犯後態度等一切情形，分別量處如主文所示之
    刑，及就罰金刑部分諭知如易服勞役之折算標準，再定其應
    執行刑。末查如附表一編號三、四、九、十一、十五至二七
    、二九至四一所示共30支具殺傷力空氣槍，屬於違禁物，應
    依刑法第38條第1 項第1 款諭知沒收。至於附表二編號一所
    示物品雖均係被告庚○○所有，但因均非違禁物，且與前揭
    犯罪事實第一、二段所示犯罪事實無直接關連，爰不對之諭
    知沒收，併此說明。
  (三)核被告己○○前揭犯罪事實第一段所示2 次向被告庚○○購
    入後持有如附表一編號四五、四六所示具殺傷力空氣槍所為
    ，均係犯槍砲彈藥刀械管制條例第8 條第4 項之未經許可持
    有空氣槍罪。其先後2 次犯罪時間相隔約1 週，客觀上顯非
    於同一時間所為，彼此間亦未見有何接續關係，顯係基於個
    別犯意所為，應予分論併罰。次按司法院大法官會議釋字第
    669 號解釋略謂：槍砲彈藥刀械管制條例第8 條第1 項規定
    未經許可製造、販賣、運輸具殺傷力之空氣槍部分，不論行
    為人犯罪情節之輕重，均以無期徒刑或5 年以上有期徒刑之
    重度自由刑相繩，對違法情節輕微、顯可憫恕之個案，法院
    縱適用刑法第59條規定酌減其刑，最低刑度仍達2 年6 月以
    上之有期徒刑，無從具體考量行為人所應負責任之輕微，為
    易科罰金或緩刑之宣告，尚嫌情輕法重，致罪責與處罰不相
    對應。首揭規定有關空氣槍部分，對犯該罪而情節輕微者，
    未併為得減輕其刑或另為適當刑度之規定，對人民受憲法第
    8 條保障人身自由權所為之限制，有違憲法第23條之比例原
    則，應自本解釋公布之日起至遲於1 年屆滿時，失其效力等
    語，固係針對同條例第8 條「第1 項」之未經許可「製造、
    販賣、運輸」具殺傷力之空氣槍罪所為解釋，但如須針對同
    條第1 項新增減輕其刑或另為適當刑度之規定，勢必亦將一
    併檢討同條其餘各項關於「空氣槍」之犯罪刑度，以免出現
    輕重失衡之情形，故前揭解釋關於比例原則之闡釋，於審酌
    是否依刑法第59條減輕其刑時，猶應予以斟酌。本案被告己○○所犯為法定本刑「3 年以上10年以下有期徒刑，併科新
    臺幣7 百萬元以下罰金」之重罪，依其2 次持有扣案空氣槍
    之原因及環境背景等客觀情狀，可知其違法情節尚屬輕微，
    縱使科處法定最低刑度，仍足以引起一般同情，而有情輕法
    重之事由，堪予憫恕，爰依刑法第59條酌減其刑。另查被告
    己○○前於98年1 月6 日因未經許可寄藏空氣槍案件，經本
    院於98年12月25日以98年訴字第2151號判處有期徒刑3 年6
    月，併科罰金新臺幣5 萬元，現仍上訴中，有本院前開判決
    （本院卷(三)第96至100 頁）及臺灣高等法院被告前案紀錄表
    在卷可查，此於本案雖尚不構成累犯，但被告己○○既已因
    本案而遭警搜索及接受本案偵審訊問，理應收斂自持，卻仍
    受託寄藏另案空氣槍，足見其素行不端，再查被告己○○自
    稱其學歷為國中畢業，本案查獲時從事汽車美容業，目前在
    賣檳榔（本院卷(三)第70頁反面），兼衡其持有前揭2 支具殺
    傷力空氣槍對社會秩序所生危害程度、犯罪之動機及目的單
    純、生活狀況，及於員警持搜索票至其臺北縣土城市○○路
    4 巷7 號住處進行搜索時未能搜得應扣押物品後，仍主動配
    合帶同員警至其臺北縣三峽鎮○○街37之1 號1 樓工廠起出
    附表一編號四五、四六所示空氣槍，其後亦坦承犯行、態度
    良好等一切情狀，量處如主文所示之刑，及就罰金刑部分諭
    知如易服勞役之折算標準，再定其應執行刑。扣案附表一編
    號四五、四六所示具殺傷力空氣槍，屬於違禁物，應依刑法
    第38條第1 項第1 款諭知沒收。至於附表二編號二所示鋼珠
    1 包雖均係被告己○○所有，但因非違禁物，且與前揭犯罪
    事實第一段所示犯罪事實無直接關連，爰不對之諭知沒收，
    併此說明。
  (四)核被告戊○○前揭犯罪事實第三段所示3 次持有如附表一編
    號四八、五一、五二所示具殺傷力空氣槍所為，均係犯槍砲
    彈藥刀械管制條例第8 條第4 項之未經許可持有空氣槍罪。
    其持有附表一編號五一、五二所示具殺傷力空氣槍之時間間
    隔1 、2 個月，並均與持有附表一編號四八所示具殺傷力空
    氣槍間隔至少1 年以上，客觀上顯非於同一時間所為，彼此
    間亦未見有何接續關係，顯係基於個別犯意所為，應予分論
    併罰。另本案被告戊○○所犯為法定本刑「3 年以上10年以
    下有期徒刑，併科新臺幣7 百萬元以下罰金」之重罪，揆諸
    前引關於釋字第669 號解釋之說明，依其3 次持有扣案空氣
    槍之原因及環境背景等客觀情狀，可知其違法情節尚屬輕微
    ，縱使科處法定最低刑度，仍足以引起一般同情，而有情輕
    法重之事由，堪予憫恕，爰依刑法第59條酌減其刑。另查被
    告戊○○並無不良前案紀錄，有其臺灣高等法院被告前案紀
    錄表在卷可查，兼衡其持有前揭3 支具殺傷力空氣槍對社會
    秩序所生危害程度、犯罪之動機及目的單純、智識程度、生
    活狀況，及犯後坦承犯行、態度良好等一切情狀，量處如主
    文所示之刑，及就罰金刑部分諭知如易服勞役之折算標準，
    再定其應執行刑。扣案附表一編號四八、五一、五二所示具
    殺傷力空氣槍，屬於違禁物，應依刑法第38條第1 項第1 款
    諭知沒收。至於附表二編號三所示物品雖均係被告戊○○所
    有，但因非違禁物，且與前揭犯罪事實第三段所示犯罪事實
    無直接關連，爰不對之諭知沒收，併此說明。
  (五)核被告丙○○前揭犯罪事實第四段所示2 次持有如附表一編
    號五三、五四所示具殺傷力空氣槍所為，均係犯槍砲彈藥刀
    械管制條例第8 條第4 項之未經許可持有空氣槍罪。其持有
    附表一編號五三、五四所示具殺傷力空氣槍之時間間隔至少
    5 月，客觀上顯非於同一時間所為，彼此間亦未見有何接續
    關係，顯係基於個別犯意所為，應予分論併罰。又起訴書雖
    認被告丙○○所為係犯槍砲彈藥刀械管制條例第8 條第1 項
    之未經許可製造空氣槍罪，但本案因欠缺積極證據證明被告
    丙○○有針對附表一編號五三、五四所示空氣槍遂行製造行
    為，已如前述（見前揭第四(三)段所示），其持有該2 支具殺
    傷力空氣槍之行為本即屬於起訴範圍，應由本院依法審究，
    又公訴人所指未經許可製造空氣槍罪部分雖屬不能證明，但
    因與前揭認定有罪之未經許可持有空氣槍罪部分具有吸收犯
    之實質上一罪關係，爰不另為無罪之諭知。另本案被告丙○○所犯為法定本刑「3 年以上10年以下有期徒刑，併科新臺
    幣7 百萬元以下罰金」之重罪，揆諸前引關於釋字第669 號
    解釋之說明，依其2 次持有扣案空氣槍之原因及環境背景等
    客觀情狀，可知其違法情節尚屬輕微，縱使科處法定最低刑
    度，仍足以引起一般同情，而有情輕法重之事由，堪予憫恕
    ，爰依刑法第59條酌減其刑。另查被告丙○○並無不良前案
    紀錄，有其臺灣高等法院被告前案紀錄表在卷可查，兼衡其
    持有前揭2 支具殺傷力空氣槍對社會秩序所生危害程度、犯
    罪之動機及目的單純、智識程度、生活狀況，及犯後態度等
    一切情狀，量處如主文所示之刑，及就罰金刑部分諭知如易
    服勞役之折算標準，再定其應執行刑。扣案附表一編號五三
    、五四所示具殺傷力空氣槍，屬於違禁物，應依刑法第38條
    第1 項第1 款諭知沒收。至於附表二編號四所示物品雖均係
    被告丙○○所有，但因非違禁物，且與前揭犯罪事實第四段
    所示犯罪事實無直接關連，爰不對之諭知沒收，併此說明。
  (六)核被告甲○○所為，係犯槍砲彈藥刀械管制條例第8 條第1
    項之未經許可製造空氣槍罪。其製造後持有該空氣槍之行為
    ，應為製造行為所吸收而不另論罪。又起訴書證據並所犯法
    條欄第二段雖僅認其所為係犯同條第4 項之未經許可持有空
    氣槍罪，但對照其犯罪事實第一（五）段記載「甲○○分得
    其中1 枝可換裝強力彈簧、因而具有殺傷力之403 空氣槍後
    ，放置在臺北縣三重市○○街14號住處，因而持有具殺傷力
    之空氣槍」等語，可知起訴書應亦認定該支空氣槍係因換裝
    強力彈簧而具有殺傷力，只是沒有詳載其換裝彈簧之製造行
    為，惟製造後之持有行為既已起訴，且持有行為與之前的製
    造行為具有實質上一罪關係，則該製造行為部分當亦為起訴
    效力所及，而應由本院依法審究之，況且本院於99年6 月10
    日審結前亦已諭知被告甲○○此部分罪名（本院卷(三)第240
    頁），並由其辯護人就此為其提出答辯（本院卷(三)第244 頁
    ），當亦達保障其辯護權之法定程序。另本案被告甲○○所
    犯為法定本刑「無期徒刑或5 年以上有期徒刑，併科新臺幣
    1 仟萬元以下罰金」之重罪，依據前引釋字第669 號解釋，
    猶應特別審酌有無情輕法重之情形，以免違反比例原則，經
    審酌其僅有1 次製造空氣槍之行為，兼衡其當時年輕識淺、
    製造目的單純等客觀情狀，可知其違法情節尚屬輕微，縱使
    科處法定最低刑度，仍足以引起一般同情，而有情輕法重之
    事由，堪予憫恕，爰依刑法第59條酌減其刑。另查被告甲○○並無不良前案紀錄，有其臺灣高等法院被告前案紀錄表在
    卷可查，兼衡其製造前揭1 支具殺傷力空氣槍對社會秩序所
    生危害程度、犯罪之動機及目的單純、智識程度、生活狀況
    ，及犯後坦承犯行、態度良好等一切情狀，量處如主文所示
    之刑，及就罰金刑部分諭知如易服勞役之折算標準。扣案附
    表一編號五六所示具殺傷力空氣槍，屬於違禁物，應依刑法
    第38條第1 項第1 款諭知沒收。至於附表二編號五所示物品
    雖均係被告甲○○所有，但因非違禁物，且與前揭犯罪事實
    第一(二)段所示犯罪事實無直接關連，爰不對之諭知沒收，併
    此說明。
肆、無罪部分：
一、公訴意旨另略以：
  (一)戊○○於96年5 月至7 月間之某日，依前述「雅虎奇摩」之
    拍賣訊息與被告庚○○聯繫後，雙方約定以900 元之代價交
    易「401 」空氣槍1 枝，嗣戊○○將價金匯入庚○○之指定
    金融機構帳戶後，再由後者以郵寄包裹方式將改造過而具殺
    傷力之「401 」空氣槍1 枝（按即附表一編號四八號所示空
    氣槍）寄達至戊○○指定處所。因認被告庚○○此部分所為
    係犯槍砲彈藥刀械管制條例第8 條第1 項之販賣具有殺傷力
    之空氣槍罪嫌。
  (二)被告丙○○於96年6 月6 日，在「雅虎奇摩拍賣」網站上，
    以2,600 元價格向被告庚○○標得改裝氣閥之「403 」空氣
    槍1 枝後，庚○○旋即於翌（7 ）日在上開捷安特腳踏車專
    賣店前，將改裝氣閥、可換裝強力彈簧之「403 」空氣槍1
    枝出售予丙○○，丙○○買入上開槍枝後，均放置在其臺北
    市○○區○○路72號住處，因而持有具殺傷力之空氣槍。因
    認被告庚○○此部分所為係犯槍砲彈藥刀械管制條例第8 條
    第1 項之販賣具有殺傷力之空氣槍罪嫌，被告丙○○此部分
    所為則犯槍砲彈藥刀械管制條例第8 條第4 項之持有具有殺
    傷力之空氣槍罪嫌。
二、按犯罪事實，應依證據認定之，無證據不得認定犯罪事實，
    又不能證明被告犯罪者，應諭知無罪之判決，刑事訴訟法第
    154 條第2 項、第301 條第1 項分別定有明文。又認定不利
    於被告之事實，須依積極證據，苟積極證據不足為不利於被
    告事實之認定時，即應為有利於被告之認定，更不必有何有
    利之證據。又認定犯罪事實所憑之證據，雖不以直接證據為
    限，間接證據亦包括在內，然而無論直接或間接證據，其為
    訴訟上之證明，須達於通常一般人均不致有所懷疑，而得確
    信其為真實之程度，始得據為有罪之認定（最高法院30年上
    字第816 號及76年臺上字第4986號判例參照）。
三、公訴人認定被告庚○○有前述第一(一)段所載販賣具有殺傷力
    之空氣槍罪嫌，主要係以被告庚○○之陳述、同案被告戊○○之陳述、扣案如附表編號四八所示空氣槍及其槍彈鑑定書
    、臺北市政府警察局刑事警察大隊99年3 月5 日函及所附戊○○所申請帳號supra_0926帳戶之網路評價資料（本院卷(三)
    第154 至156 頁）、臺北市政府警察局刑事警察大隊99年5
    月28日函及所附員警對王燕燕前揭「wangjennie@yahoo.com
    .tw 」帳號實施通訊監察時所製作該帳號與戊○○所申請「
    supra_0926@yahoo.com.tw 」間電子郵件內容（本院卷(三)第
    188至189頁）為其主要論據，然而：
  (一)前述supra_0926帳戶之網路評價資料中僅有1 筆為「（賣家
    ）wangjennie」對戊○○「supra_0926」帳號之評價，其標
    題為「401 裸槍求現每支900 元（高性能玩具空氣槍）（真
    正的4.5MM ）」、得標時間為「0000-00-00,05:38」、評價
    時間為「0000-00-00,22:30」（本院卷(三)第156 頁），由此
    僅能確認「supra_0926」帳號曾於「0000-00-00,05:38」向
    賣家「wangjennie」帳號下標購買標題為「401 裸槍求現每
    支900 元（高性能玩具空氣槍）（真正的4.5MM ）」之拍賣
    物件，無法證明其他時間曾另下標並得標之事實。
  (二)前述針對「wangjennie@yahoo.com.tw 」帳號實施通訊監察
    時所製作該帳號與戊○○所申請「supra_0926@yahoo.com.t
    w 」間之電子郵件內容記載商品名稱為「401 裸槍求現每支
    900 元（高性能玩具空氣槍）（真正的4.5MM ）」雖與前述
    評價之標題相同，結束時間為「0000-00-00,05:38」亦與前
    述評價之得標時間，但其開始時間記載為「0000-00-00,23:
    23」，反而係在結束時間「0000-00-00,05:38」之後，即有
    時序上之錯誤，又得標者出價為900 元，出價次數為1 次，
    對照商品名稱為「401 裸槍求現每支900 元」，衡情應係買
    家只要出價900 元即會成交，但該信件中卻記載「請速匯款
    1620（價格＄1500外加宅急便運費＄120 ）至如下帳號：郵
    局代號700 、局號0000000 、帳號0000000 、戶名王燕燕」
    ，此匯款金額中之價格1,500 元即與出價金額900 元亦有不
    符，且其內容是否真實，業經被告庚○○及其辯護人提出質
    疑，而公訴人就此則未積極於本院言詞辯論終結前提出監聽
    所得原文資料，抑或聲請就此部分再予調查，則其譯文內容
    是否真實，即非無疑。縱認上開譯文中所載各項內容均係原
    實施通訊監察時監聽所得之原文，其既記載結束時間為「00
    00-00-00,05:38」，並記載拍賣編號：「c00000000 」，表
    示此封電子郵件乃係針對拍賣結束時間為「0000-00-00,05:
    38」、拍賣編號為「c00000000 」之該筆拍賣，由「wangje
    nnie@yahoo.com.tw 」發送給「supra_0926@yahoo.com.tw
    」之聯絡信件，其聯絡時間固記載為96年7 月21日，但僅能
    證明係於此時發出前揭聯絡信件，而無法證明兩帳號使用者
    另有於96年7 月21日再為1 筆交易。
  (三)被告戊○○於警詢時雖自稱：「我忘記是向何帳號購買槍枝
    ，我只記得改造401 手槍每支900 元，其於改裝射擊威力的
    配件是賣槍的人陸續寄MAIL給我，需要什麼配件再告訴我，
    我再匯款給他」、「（根據你帳號之交易紀錄，你於96年5
    月17日曾以900 元之價格，向wangjennine 購得401 手槍1
    支，復於96年7 月21日以900 元向wangjennine 購得401 手
    槍1 支，是否屬實？）是的」、「我購買第1 支401 手槍時
    ，帳號wangjennine 之人告訴我槍枝加強射擊力道，可以增
    加射擊準度，問我要不要改造，我為了要求射擊準確度，所
    以請他在合法標準內幫我改造該把手槍，購買第2 支401 手
    槍時，我並沒有請他幫我改造，只有買空槍而已」等語（第
    18033 號偵字卷第32至34頁），而其中員警提問時所稱「帳
    號之交易紀錄」，原本並未附於卷內，係經本院函向原移送
    機關即臺北市政府警察局刑事警察大隊調取後，該大隊始先
    後以前揭2 份函文檢送本院。嗣經本院於99年6 月10日審理
    時提示該2 份資料予戊○○確認後，戊○○亦確認此即警詢
    時員警所提示之「帳號之交易紀錄」無訛（本院卷(三)第224
    頁）。惟依前述第(一)(二)段所述，可知單由該2 份文件之文義
    ，並無法得悉戊○○另有於96年7 月21日再向wangjennine
    以900 元購得401 手槍1 支之事實，則前揭員警第2 則訊問
    之內容，即有誤導、引誘戊○○限於錯誤之嫌，亦即戊○○
    是否有於96年5 月17日、96年7 月21日先後各向wangjennin
    e 以900 元購得401 手槍1 支之事實，在一開始偵查時就已
    經被誤導。此由同日檢察官針對同一事實進行複訊時，戊○○以證人身分具結證稱：「其中一支401 是3 個月前在奇摩
    網站買的，賣家名稱我不記得... 買家說他可以調整到合法
    範圍內力道又夠，我就標下他的一支401 、空槍900 元，在
    我還沒有匯款給他之前，他給我的電子信件裡面告訴我可以
    幫我他可以調整到合法範圍內力道又夠，我就先匯900 元到
    他指定帳戶，他就開出加強速度需要的零件，要我去他賣廠
    下標，此外又另外匯了1000多元的工錢給他... 另一支401
    以900 元於96年7 月間在奇摩網站買的，買家名稱我不記得
    ，『經警察告訴我後才知是同一人』」等語（第18033 號偵
    字卷第170 頁），亦可得證。
  (四)被告戊○○於本院97年8 月21日準備期日時稱：「我有如起
    訴書所載以每支900 元的價額下單購買401 空氣槍1 支，另
    運費由我買方負擔100 至150 元。偵查中所說的工錢1 千多
    元部分是賣方用電子郵件跟我聯絡說他有整組的套件，問我
    是不是要購買，我跟他購買以後，他幫我組裝到我購買的40
    1 空氣槍上面，我問他將套件組裝上去是否會違法，我的主
    要需求是要準確度，他告訴我這個基本上不會有觸法，這1
    千多元就是我買套件的錢。900 元、1 仟多元我是一起匯款
    過去，然後對方將401 空氣槍枝套件連槍枝一起寄給我」、
    「我買401 的槍枝共買了二次，至於購買匯款的帳號我不記
    得是否一樣，其中一次是有加配備的，另一次是沒有加配備
    ，有加配備的如我剛才說的那次，第一次買的401 槍枝有配
    備，第二次買的401 槍枝是沒有配備，二次購買的時間約隔
    壹個月」等語（本院卷(一)第53、54頁），核與前述偵訊所言
    大致相符，惟若依其所言，原本裸槍加改裝套件加運費至少
    要2,000 元（即900 ＋1,000 ＋100 ＝2,000 ），此與前述
    96年7 月21日電子郵件所稱1,620 元不符，故該電子郵件郵
    件所指1,620 元之拍賣交易是否即為被告戊○○於偵訊及本
    院前揭準備期日所稱第1 次購買401 型空氣槍之交易，即非
    無疑。其後，經本院於97年12月11日準備期日時調取本案在
    戊○○住處所查扣之兩支401 型空氣槍（即附表一編號四八
    、四九所示）令其辨認，其於勘驗時自稱：因為我都不是本
    人面交，我也不知道是跟誰買的；是警方來我家搜的時候，
    跟我說我的東西都是跟他（按指在庭之庚○○）買的，但那
    是警方的說詞等語，有本院勘驗筆錄在卷可查（本院卷(二)第
    10 6、107 頁），可知其除無法單由槍枝外觀確認該2 槍枝
    實際上係向何人購買外，並於遭受搜索時即經員警明示槍枝
    來源均為庚○○，則其前揭警詢所言之真實性，當更可疑。
    其後，其於本院99年1 月21日審理時，雖先以證人身分具結
    證稱：（問：這兩把槍（按指在其住處扣到之2 支401 型空
    氣槍）是同一個時間向同一個來源買的嗎？）我是向不同人
    買的，向誰買的沒有印象，都是在奇摩網頁網路上買的，買
    都價錢兩支都是大約1 仟元，我有點忘記了等語（本院卷(三)
    第55頁反面），但旋又改稱：（問：扣案的兩把401 手槍都
    是像同一賣家購得？）是的」等語（本院卷(三)第56頁反面，
    按此時尚未調得前述網路評價及電子郵件，僅提示第18033
    號偵字卷第303 頁拍賣網頁資料予其閱覽），迨本院調得前
    述網路評價及電子郵件後，戊○○再度以證人身分於本院99
    年6 月10日審理作證時先稱：本案扣案的兩把401 手槍都是
    向同一個人買的，上面賣家的帳號就是「wangjennie」等語
    （本院卷(三)第223 頁），惟經本院質疑問：「為何九十六年
    五月十七日下標，九十六年七月二十一日才通知你匯款？且
    前面的評價也是五月底就評價」？其則答稱：會不會是不同
    的槍，我同一天只有下標一把槍，我記得我都是買槍回來才
    匯款，匯款後就收到槍等語（本院卷(三)第223 頁），已見立
    場動搖的情形，其後又稱：96年8 月2 日警察局當天只有看
    到我帳號的網路評價，警察確實提示2 次下標紀錄給我看，
    都是網路評價等語（本院卷(三)第226 頁），核與其於同日審
    理時證稱員警是拿前述網路評價及電子郵件給伊看等語（本
    院卷(三)第224 頁）亦有齟齬。
  (五)綜上情節，戊○○於警詢之初既有明顯遭受員警誤導之情形
    ，則其警詢所言是否屬實，當屬有疑，其後於偵訊及本院97
    年8 月21日時，均僅單純陳述2 把401 型空氣槍之購買經過
    ，無法確認何者實際上係向何人購買，除與其後本院勘驗時
    所言相吻外，核與一般網路交易之常情亦較符合。換言之，
    其既無法從2 把401 型空氣槍之外觀得悉係向何人購買，而
    其警詢時之所以會稱兩把401 型都是向同一人購買，又係立
    基於員警不當引誘之前提事實下，則其警詢所言當無可信，
    其後於本院審理時反覆所言，亦係由於一開始即已遭受誤導
    ，以致於記憶錯亂，其於本院99年6 月10日審理時既已證稱
    ：應該是偵訊中記得比較清楚等語（本院卷(三)第224 頁），
    則當偵查及審理時所述有所出入時，當以距離案發當時較為
    接近，且可排除誘導之偵訊所言為準。依據前揭偵訊所言，
    戊○○並無法確認扣案2 把401 型空氣槍係向何人購買，且
    其所稱第1 把槍之原價、改裝套件乃至於運費總和，亦與前
    揭電子郵件所載應匯款項不符，在無其他積極證據佐證，且
    被告庚○○又始終否認，扣案如附表編號四八所示空氣槍及
    其槍彈鑑定書亦僅能證明該槍具有殺傷力之情形下，自難逕
    認附表一編號四八所示具殺傷力之空氣槍即係前揭「supra_
    0926」帳號於「0000-00-00,05:38」向賣家「wangjennie」
    帳號下標購買標題為「401 裸槍求現每支900 元（高性能玩
    具空氣槍）（真正的4.5MM ）」之拍賣物件，從而，公訴人
    所指被告庚○○有於前述時間出售附表一編號四八所示空氣
    槍予戊○○乙節，即屬不能證明。
四、公訴人認定被告庚○○有前述第一(二)段所載販賣具有殺傷力
    之空氣槍罪嫌，被告丙○○有同段所載持有具有殺傷力之空
    氣槍罪嫌，主要係以被告庚○○之陳述、同案被告丙○○之
    陳述、扣案如附表編號五五所示空氣槍及其槍彈鑑定書，為
    其論據，然依被告丙○○於警詢時所稱：「403 空氣槍我買
    的時候賣家已經將加大氣閥改好了，另外還送我1 支強力彈
    簧，但是我『沒有』改裝，賣家告訴我該槍枝裡面裝的是原
    廠彈簧，他口頭告訴我如何加裝強力彈簧，因為我怕觸法，
    所以『沒有』加裝過」、「（警方在查扣403 空氣手槍時，
    其中有彈簧1 支（未改裝至槍枝），警方於鑑驗時會以『改
    裝』及『未改裝』之方式鑑驗殺傷力，在此先告知你，是否
    瞭解？）瞭解」等語（第22594 號偵字卷第11頁），可知被
    告丙○○於遭查獲時，即已表明其並未換裝賣家所附贈之彈
    簧於該403 型空氣槍（按即附表一編號物五五所示空氣槍）
    ，另員警亦告知日後送鑑時會以「改裝」及「未改裝」之方
    式進行殺傷力之鑑定。其後，臺灣板橋地方法院檢察署於函
    請內政部警政署刑事警察局鑑定時，亦於主旨欄載明：「請
    就其中...403型槍枝（丙○○所有）於裝置扣案之強力彈簧
    前、後分別測試有無殺傷力」，有該函文1 份在卷可查（第
    22594 號偵字卷第29頁）。然而，由內政部警政署刑事警察
    局96年8 月14日刑鑑字第0960108789號槍彈鑑定書之內容及
    所附照片，卻完全看不出該局曾就前揭丙○○遭警查獲時之
    槍枝原狀，以及換裝同時扣案彈簧後之槍枝狀況，分別鑑定
    其彈丸射出動能情形，而僅記載有1 組動能數字（即附表一
    編號五五(一)所示），則此項動能鑑定時之槍枝，究係丙○○
    遭警查獲時之槍枝原狀？抑或換裝彈簧後之槍枝狀況？即已
    不得而知。案經本院審理後，經本院依辯護人之聲請函詢同
    局此項問題，其則於98年2 月12日以刑鑑字第0980001875號
    函覆本院稱：原本送鑑時，送鑑單位僅送1 支手槍，沒有送
    彈簧。原鑑定數據係依據槍內現狀所為鑑定等語（本院卷(二)
    第135 頁），亦即其亦無法確定其為前揭鑑定時係按何種槍
    枝狀況所為鑑定。此外，復無其他證據足以證明此項事實，
    且其後經本院調取查獲被告丙○○時員警所作扣押物品目錄
    表中之1 條彈簧，連同前揭已鑑畢之附表一編號五五(一)所示
    槍枝送請同局鑑定，其鑑得之單位面積動能則僅有每平方公
    分18焦耳（即附表一編號五五(二)所示），有槍彈鑑定書1份
    在卷可查（本院卷(二)第135 頁），則在無法確認前揭附表一
    編號五五所示槍枝狀態，究係查獲時之原狀抑或換裝彈簧後
    之狀態之情形下，本諸罪疑有他利於被告之證據法則，當認
    員警前往被告丙○○住處進行搜索時所扣得1 把403 型空氣
    槍，其動能狀態應如附表一編號五五(二)所示，亦即不具有殺
    傷力。從而，既然無法證明該把403 型空氣槍於遭查獲時係
    具有殺傷力之空氣槍，則不論是被告庚○○被訴販賣該具有
    殺傷力之空氣槍罪，抑或被告丙○○被訴持有具有殺傷力之
    空氣槍罪，其構成要件均不該當而不成立犯罪。
五、綜上所述，依據現存證據，均無法積極被告庚○○、丙○○
    確有前揭第一段所指犯罪事實，本院即無法形成該2 人確有
    被訴販賣、持有具殺傷力空氣槍犯行之確信。本案此部分既
    然不能證明被告庚○○、丙○○犯罪，爰依法諭知無罪之判
    決。
據上論斷，應依刑事訴訟法第299 條第1 項前段、第301 條第1
項，槍砲彈藥刀械管制條例第8 條第1 、4 項，刑法第11條前段
、第30條、第59條、第51條第5 、7 款、第42條第3 項前段、第
38條第1 項第1 款，判決如主文。
本案經檢察官林慈雁到庭執行職務。
中    華    民    國    99    年    7     月    16    日
                  刑事第十三庭  審判長法  官  王士珮
                                      法  官  方鴻愷
                                      法  官  楊明佳
┌────────────────────────────────────┐
│附表一（空氣槍部分）                                                    │
├──┬───┬─────┬───────────────────┬───┤
│編號│持有人│型別及編號│             鑑定結果                 │殺傷力│
├──┼───┼─────┼───────────────────┼───┤
│ 一 │庚○○│403 型空氣│係氣體動力槍枝，以小型高壓氣體鋼瓶內氣│無    │
│    │      │槍1 枝（11│體為發射動力，經以金屬彈丸測試3 次，其│      │
│    │      │00000000）│中彈丸（4.48 mm 、重量0.37g ）最大發射│      │
│    │      │          │速度為126 公尺/ 秒，計算其動能為2.9 焦│      │
│    │      │          │耳，換算其單位面積動能為18焦耳/ 平方公│      │
│    │      │          │尺（見18033 號偵字卷第200 頁）        │      │
├──┼───┼─────┼───────────────────┼───┤
│ 二 │庚○○│401 型空氣│係氣體動力槍枝，以小型高壓氣體鋼瓶內氣│無    │
│    │      │槍1 枝（11│體為發射動力，經以金屬彈丸測試3 次，其│      │
│    │      │00000000）│中彈丸（直徑4.48 mm 、重量0.37g ）最大│      │
│    │      │          │發射速度為123 公尺/ 秒，計算其動能為2.│      │
│    │      │          │8 焦耳，換算其單位面積動能為17焦耳/ 平│      │
│    │      │          │方公尺（見18033 號偵字卷第200 頁）    │      │
├──┼───┼─────┼───────────────────┼───┤
│ 三 │庚○○│403 型空氣│係氣體動力槍枝，以小型高壓氣體鋼瓶內氣│有    │
│    │      │槍1 枝（11│體為發射動力，經以金屬彈丸測試3 次，其│      │
│    │      │00000000）│中彈丸（直徑4.48 mm 、重量0.37g ）最大│      │
│    │      │          │發射速度為132 公尺/ 秒，計算其動能為3.│      │
│    │      │          │2 焦耳，換算其單位面積動能為20焦耳/ 平│      │
│    │      │          │方公尺（見18033 號偵字卷第200 頁）    │      │
├──┼───┼─────┼───────────────────┼───┤
│ 四 │庚○○│401 型空氣│係氣體動力槍枝，以小型高壓氣體鋼瓶內氣│有    │
│    │      │槍1 枝（11│體為發射動力，經以金屬彈丸測試3 次，其│      │
│    │      │00000000）│中彈丸（直徑4.48 mm 、重量0.37g ）最大│      │
│    │      │          │發射速度為133 公尺/ 秒，計算其動能為3.│      │
│    │      │          │2 焦耳，換算其單位面積動能為20焦耳/ 平│      │
│    │      │          │方公尺（見18033 號偵字卷第201 頁）    │      │
├──┼───┼─────┼───────────────────┼───┤
│ 五 │庚○○│403 型空氣│係氣體動力槍枝，以小型高壓氣體鋼瓶內氣│無    │
│    │      │槍1 枝（11│體為發射動力，經以金屬彈丸測試3 次，其│      │
│    │      │00000000）│中彈丸（直徑4.48 mm 、重量0.37g ）最大│      │
│    │      │          │發射速度為127 公尺/ 秒，計算其動能為2.│      │
│    │      │          │9 焦耳，換算其單位面積動能為18焦耳/ 平│      │
│    │      │          │方公尺（見18033 號偵字卷第201 頁）    │      │
├──┼───┼─────┼───────────────────┼───┤
│ 六 │庚○○│403 型空氣│係氣體動力槍枝，以小型高壓氣體鋼瓶內氣│無    │
│    │      │槍1 枝（11│體為發射動力，經以金屬彈丸測試3 次，其│      │
│    │      │00000000）│中彈丸（直徑4.48 mm 、重量0.37g ）最大│      │
│    │      │          │發射速度為126 公尺/ 秒，計算其動能為2.│      │
│    │      │          │9 焦耳，換算其單位面積動能為18焦耳/ 平│      │
│    │      │          │方公尺（見18033 號偵字卷第201 頁）    │      │
├──┼───┼─────┼───────────────────┼───┤
│ 七 │庚○○│403 型空氣│係氣體動力槍枝，以小型高壓氣體鋼瓶內氣│無    │
│    │      │槍1 枝（11│體為發射動力，經以金屬彈丸測試3 次，其│      │
│    │      │00000000）│中彈丸（直徑4.48 mm 、重量0.37g ）最大│      │
│    │      │          │發射速度為125 公尺/ 秒，計算其動能為2.│      │
│    │      │          │8 焦耳，換算其單位面積動能為18焦耳/ 平│      │
│    │      │          │方公尺（見18033 號偵字卷第201 頁）    │      │
├──┼───┼─────┼───────────────────┼───┤
│ 八 │庚○○│401 型空氣│係氣體動力槍枝，以小型高壓氣體鋼瓶內氣│無    │
│    │      │槍1 枝（11│體為發射動力，經以金屬彈丸測試3 次，其│      │
│    │      │00000000）│中彈丸（直徑4.48 mm 、重量0.37g ）最大│      │
│    │      │          │發射速度為111 公尺/ 秒，計算其動能為2.│      │
│    │      │          │2 焦耳，換算其單位面積動能為14焦耳/ 平│      │
│    │      │          │方公尺（見18033 號偵字卷第201 頁）    │      │
├──┼───┼─────┼───────────────────┼───┤
│ 九 │庚○○│403 型空氣│係氣體動力槍枝，以小型高壓氣體鋼瓶內氣│有    │
│    │      │槍1 枝（11│體為發射動力，經以金屬彈丸測試3 次，其│      │
│    │      │00000000）│中彈丸（直徑4.48 mm 、重量0.37g ）最大│      │
│    │      │          │發射速度為132 公尺/ 秒，計算其動能為3.│      │
│    │      │          │2 焦耳，換算其單位面積動能為20焦耳/ 平│      │
│    │      │          │方公尺（見18033 號偵字卷第201 頁）    │      │
├──┼───┼─────┼───────────────────┼───┤
│ 十 │庚○○│403 型空氣│係氣體動力槍枝，以小型高壓氣體鋼瓶內氣│無    │
│    │      │槍1 枝（11│體為發射動力，經以金屬彈丸測試3 次，其│      │
│    │      │00000000）│中彈丸（直徑6.00 mm 、重量0.88g ）最大│      │
│    │      │          │發射速度為63公尺/ 秒，計算其動能為1.7 │      │
│    │      │          │焦耳，換算其單位面積動能為18焦耳/ 平方│      │
│    │      │          │公尺（見18033 號偵字卷第209 頁）      │      │
├──┼───┼─────┼───────────────────┼───┤
│十一│庚○○│401 型空氣│係氣體動力槍枝，以小型高壓氣體鋼瓶內氣│有    │
│    │      │槍1 枝（11│體為發射動力，經以金屬彈丸測試3 次，其│      │
│    │      │00000000）│中彈丸（直徑4.50 mm 、重量0.38g ）最大│      │
│    │      │          │發射速度為145 公尺/ 秒，計算其動能為3.│      │
│    │      │          │9 焦耳，換算其單位面積動能為25焦耳/ 平│      │
│    │      │          │方公尺（見18033 號偵字卷第209 頁）    │      │
├──┼───┼─────┼───────────────────┼───┤
│十二│庚○○│401 型空氣│係氣體動力槍枝，以小型高壓氣體鋼瓶內氣│無    │
│    │      │槍1 枝（11│體為發射動力，經以金屬彈丸測試3 次，其│      │
│    │      │00000000）│中彈丸（直徑4.50 mm 、重量0.38g ）最大│      │
│    │      │          │發射速度為122 公尺/ 秒，計算其動能為2.│      │
│    │      │          │8 焦耳，換算其單位面積動能為17焦耳/ 平│      │
│    │      │          │方公尺（見18033 號偵字卷第209 頁）    │      │
├──┼───┼─────┼───────────────────┼───┤
│十三│庚○○│401 型空氣│係氣體動力槍枝，以小型高壓氣體鋼瓶內氣│無    │
│    │      │槍1 枝（11│體為發射動力，經以金屬彈丸測試3 次，其│      │
│    │      │00000000）│中彈丸（直徑4.50 mm 、重量0.38g ）最大│      │
│    │      │          │發射速度為122 公尺/ 秒，計算其動能為2.│      │
│    │      │          │8 焦耳，換算其單位面積動能為17焦耳/ 平│      │
│    │      │          │方公尺（見18033 號偵字卷第210 頁）    │      │
├──┼───┼─────┼───────────────────┼───┤
│十四│庚○○│某型空氣槍│係氣體動力槍枝，以彈簧帶動活塞壓縮氣體│無    │
│    │      │1枝 （1102│為發射動力，經以鉛彈測試3 次，其中彈丸│      │
│    │      │063350）  │（直徑4.50 mm 、重量0.54g ）最大發射速│      │
│    │      │          │度為88公尺/ 秒，計算其動能為2.0 焦耳，│      │
│    │      │          │換算其單位面積動能為13焦耳/ 平方公尺（│      │
│    │      │          │見18033 號偵字卷第210 頁）            │      │
├──┼───┼─────┼───────────────────┼───┤
│十五│庚○○│401 型空氣│係氣體動力槍枝，以小型高壓氣體鋼瓶內氣│有    │
│    │      │槍1 枝（11│體為發射動力，經以金屬彈丸測試3 次，其│      │
│    │      │00000000）│中彈丸（直徑4.49 mm 、重量0.37g ）最大│      │
│    │      │          │發射速度為133 公尺/ 秒，計算其動能為3.│      │
│    │      │          │2 焦耳，換算其單位面積動能為20焦耳/ 平│      │
│    │      │          │方公尺（見18033 號偵字卷第215 頁）    │      │
├──┼───┼─────┼───────────────────┼───┤
│十六│庚○○│401 型空氣│係氣體動力槍枝，以小型高壓氣體鋼瓶內氣│有    │
│    │      │槍1 枝（11│體為發射動力，經以金屬彈丸測試3 次，其│      │
│    │      │00000000）│中彈丸（直徑4.49 mm 、重量0.37g ）最大│      │
│    │      │          │發射速度為137 公尺/ 秒，計算其動能為3.│      │
│    │      │          │4 焦耳，換算其單位面積動能為21焦耳/ 平│      │
│    │      │          │方公尺（見18033 號偵字卷第215 頁）    │      │
├──┼───┼─────┼───────────────────┼───┤
│十七│庚○○│401 型空氣│係氣體動力槍枝，以小型高壓氣體鋼瓶內氣│有    │
│    │      │槍1 枝（11│體為發射動力，經以金屬彈丸測試3 次，其│      │
│    │      │00000000）│中彈丸（直徑4.49 mm 、重量0.37g ）最大│      │
│    │      │          │發射速度為134 公尺/ 秒，計算其動能為3.│      │
│    │      │          │3 焦耳，換算其單位面積動能為20焦耳/ 平│      │
│    │      │          │方公尺（見18033 號偵字卷第215 頁）    │      │
├──┼───┼─────┼───────────────────┼───┤
│十八│庚○○│401 型空氣│係氣體動力槍枝，以小型高壓氣體鋼瓶內氣│有    │
│    │      │槍1 枝（11│體為發射動力，經以金屬彈丸測試3 次，其│      │
│    │      │00000000）│中彈丸（直徑4.49 mm 、重量0.37g ）最大│      │
│    │      │          │發射速度為135 公尺/ 秒，計算其動能為3.│      │
│    │      │          │3 焦耳，換算其單位面積動能為21焦耳/ 平│      │
│    │      │          │方公尺（見18033 號偵字卷第216 頁）    │      │
├──┼───┼─────┼───────────────────┼───┤
│十九│庚○○│401 型空氣│係氣體動力槍枝，以小型高壓氣體鋼瓶內氣│有    │
│    │      │槍1 枝（11│體為發射動力，經以金屬彈丸測試3 次，其│      │
│    │      │00000000）│中彈丸（直徑4.49 mm 、重量0.37g ）最大│      │
│    │      │          │發射速度為132 公尺/ 秒，計算其動能為3.│      │
│    │      │          │2 焦耳，換算其單位面積動能為20焦耳/ 平│      │
│    │      │          │方公尺（見18033 號偵字卷第216 頁）    │      │
├──┼───┼─────┼───────────────────┼───┤
│二十│庚○○│401 型空氣│係氣體動力槍枝，以小型高壓氣體鋼瓶內氣│有    │
│    │      │槍1 枝（11│體為發射動力，經以金屬彈丸測試3 次，其│      │
│    │      │00000000）│中彈丸（直徑4.49 mm 、重量0.37g ）最大│      │
│    │      │          │發射速度為135 公尺/ 秒，計算其動能為3.│      │
│    │      │          │3 焦耳，換算其單位面積動能為21焦耳/ 平│      │
│    │      │          │方公尺（見18033 號偵字卷第216 頁）    │      │
├──┼───┼─────┼───────────────────┼───┤
│二一│庚○○│401 型空氣│係氣體動力槍枝，以小型高壓氣體鋼瓶內氣│有    │
│    │      │槍1 枝（11│體為發射動力，經以金屬彈丸測試3 次，其│      │
│    │      │00000000）│中彈丸（直徑4.49 mm 、重量0.37g ）最大│      │
│    │      │          │發射速度為134 公尺/ 秒，計算其動能為3.│      │
│    │      │          │3 焦耳，換算其單位面積動能為20焦耳/ 平│      │
│    │      │          │方公尺（見18033 號偵字卷第216 頁）    │      │
├──┼───┼─────┼───────────────────┼───┤
│二二│庚○○│401 型空氣│係氣體動力槍枝，以小型高壓氣體鋼瓶內氣│有    │
│    │      │槍1 枝（11│體為發射動力，經以金屬彈丸測試3 次，其│      │
│    │      │00000000）│中彈丸（直徑4.49 mm 、重量0.37g ）最大│      │
│    │      │          │發射速度為135 公尺/ 秒，計算其動能為3.│      │
│    │      │          │3 焦耳，換算其單位面積動能為21焦耳/ 平│      │
│    │      │          │方公尺（見18033 號偵字卷第216 頁）    │      │
├──┼───┼─────┼───────────────────┼───┤
│二三│庚○○│401 型空氣│係氣體動力槍枝，以小型高壓氣體鋼瓶內氣│有    │
│    │      │槍1 枝（11│體為發射動力，經以金屬彈丸測試3 次，其│      │
│    │      │00000000）│中彈丸（直徑4.49 mm 、重量0.37g ）最大│      │
│    │      │          │發射速度為134 公尺/ 秒，計算其動能為3.│      │
│    │      │          │3 焦耳，換算其單位面積動能為20焦耳/ 平│      │
│    │      │          │方公尺（見18033 號偵字卷第216 頁）    │      │
├──┼───┼─────┼───────────────────┼───┤
│二四│庚○○│401 型空氣│係氣體動力槍枝，以小型高壓氣體鋼瓶內氣│有    │
│    │      │槍1 枝（11│體為發射動力，經以金屬彈丸測試3 次，其│      │
│    │      │00000000）│中彈丸（直徑4.49 mm 、重量0.37g ）最大│      │
│    │      │          │發射速度為133 公尺/ 秒，計算其動能為3.│      │
│    │      │          │2 焦耳，換算其單位面積動能為20焦耳/ 平│      │
│    │      │          │方公尺（見18033 號偵字卷第216 頁）    │      │
├──┼───┼─────┼───────────────────┼───┤
│二五│庚○○│401 型空氣│係氣體動力槍枝，以小型高壓氣體鋼瓶內氣│有    │
│    │      │槍1 枝（11│體為發射動力，經以金屬彈丸測試3 次，其│      │
│    │      │00000000）│中彈丸（直徑4.49 mm 、重量0.37g ）最大│      │
│    │      │          │發射速度為131 公尺/ 秒，計算其動能為3.│      │
│    │      │          │1 焦耳，換算其單位面積動能為20焦耳/ 平│      │
│    │      │          │方公尺（見18033 號偵字卷第217 頁）    │      │
├──┼───┼─────┼───────────────────┼───┤
│二六│庚○○│401 型空氣│係氣體動力槍枝，以小型高壓氣體鋼瓶內氣│有    │
│    │      │槍1 枝（11│體為發射動力，經以金屬彈丸測試3 次，其│      │
│    │      │00000000）│中彈丸（直徑4.49 mm 、重量0.37g ）最大│      │
│    │      │          │發射速度為135 公尺/ 秒，計算其動能為3.│      │
│    │      │          │3 焦耳，換算其單位面積動能為21焦耳/ 平│      │
│    │      │          │方公尺（見18033 號偵字卷第217 頁）    │      │
├──┼───┼─────┼───────────────────┼───┤
│二七│庚○○│401 型空氣│係氣體動力槍枝，以小型高壓氣體鋼瓶內氣│有    │
│    │      │槍1 枝（11│體為發射動力，經以金屬彈丸測試3 次，其│      │
│    │      │00000000）│中彈丸（直徑4.49 mm 、重量0.37g ）最大│      │
│    │      │          │發射速度為132 公尺/ 秒，計算其動能為3.│      │
│    │      │          │2 焦耳，換算其單位面積動能為20焦耳/ 平│      │
│    │      │          │方公尺（見18033 號偵字卷第217 頁）    │      │
├──┼───┼─────┼───────────────────┼───┤
│二八│庚○○│401 型空氣│係氣體動力槍枝，以小型高壓氣體鋼瓶內氣│無    │
│    │      │槍1 枝（11│體為發射動力，經以金屬彈丸測試3 次，其│      │
│    │      │00000000）│中彈丸（直徑4.49 mm 、重量0.37g ）最大│      │
│    │      │          │發射速度為115 公尺/ 秒，計算其動能為2.│      │
│    │      │          │4 焦耳，換算其單位面積動能為15焦耳/ 平│      │
│    │      │          │方公尺（見18033 號偵字卷第217 頁）    │      │
├──┼───┼─────┼───────────────────┼───┤
│二九│庚○○│401 型空氣│係氣體動力槍枝，以小型高壓氣體鋼瓶內氣│有    │
│    │      │槍1 枝（11│體為發射動力，經以金屬彈丸測試3 次，其│      │
│    │      │00000000）│中彈丸（直徑4.49 mm 、重量0.37g ）最大│      │
│    │      │          │發射速度為133 公尺/ 秒，計算其動能為3.│      │
│    │      │          │2 焦耳，換算其單位面積動能為20焦耳/ 平│      │
│    │      │          │方公尺（見18033 號偵字卷第217 頁）    │      │
├──┼───┼─────┼───────────────────┼───┤
│三十│庚○○│401 型空氣│係氣體動力槍枝，以小型高壓氣體鋼瓶內氣│有    │
│    │      │槍1 枝（11│體為發射動力，經以金屬彈丸測試3 次，其│      │
│    │      │00000000）│中彈丸（直徑4.49 mm 、重量0.37g ）最大│      │
│    │      │          │發射速度為135 公尺/ 秒，計算其動能為3.│      │
│    │      │          │3 焦耳，換算其單位面積動能為21焦耳/ 平│      │
│    │      │          │方公尺（見18033 號偵字卷第217 頁）    │      │
├──┼───┼─────┼───────────────────┼───┤
│三一│庚○○│401 型空氣│係氣體動力槍枝，以小型高壓氣體鋼瓶內氣│有    │
│    │      │槍1 枝（11│體為發射動力，經以金屬彈丸測試3 次，其│      │
│    │      │00000000）│中彈丸（直徑4.49 mm 、重量0.37g ）最大│      │
│    │      │          │發射速度為134 公尺/ 秒，計算其動能為3.│      │
│    │      │          │3 焦耳，換算其單位面積動能為20焦耳/ 平│      │
│    │      │          │方公尺（見18033 號偵字卷第217 頁）    │      │
├──┼───┼─────┼───────────────────┼───┤
│三二│庚○○│401 型空氣│係氣體動力槍枝，以小型高壓氣體鋼瓶內氣│有    │
│    │      │槍1 枝（11│體為發射動力，經以金屬彈丸測試3 次，其│      │
│    │      │00000000）│中彈丸（直徑4.49 mm 、重量0.37g ）最大│      │
│    │      │          │發射速度為134 公尺/ 秒，計算其動能為3.│      │
│    │      │          │3 焦耳，換算其單位面積動能為20焦耳/ 平│      │
│    │      │          │方公尺（見18033 號偵字卷第218 頁）    │      │
├──┼───┼─────┼───────────────────┼───┤
│三三│庚○○│401 型空氣│係氣體動力槍枝，以小型高壓氣體鋼瓶內氣│有    │
│    │      │槍1 枝（11│體為發射動力，經以金屬彈丸測試3 次，其│      │
│    │      │00000000）│中彈丸（直徑4.49 mm 、重量0.37g ）最大│      │
│    │      │          │發射速度為132 公尺/ 秒，計算其動能為3.│      │
│    │      │          │2 焦耳，換算其單位面積動能為20焦耳/ 平│      │
│    │      │          │方公尺（見18033 號偵字卷第218 頁）    │      │
├──┼───┼─────┼───────────────────┼───┤
│三四│庚○○│401 型空氣│係氣體動力槍枝，以小型高壓氣體鋼瓶內氣│有    │
│    │      │槍1 枝（11│體為發射動力，經以金屬彈丸測試3 次，其│      │
│    │      │00000000）│中彈丸（直徑4.49 mm 、重量0.37g ）最大│      │
│    │      │          │發射速度為134 公尺/ 秒，計算其動能為3.│      │
│    │      │          │3 焦耳，換算其單位面積動能為20焦耳/ 平│      │
│    │      │          │方公尺（見18033 號偵字卷第218 頁）    │      │
├──┼───┼─────┼───────────────────┼───┤
│三五│庚○○│401 型空氣│係氣體動力槍枝，以小型高壓氣體鋼瓶內氣│有    │
│    │      │槍1 枝（11│體為發射動力，經以金屬彈丸測試3 次，其│      │
│    │      │00000000）│中彈丸（直徑4.49 mm 、重量0.37g ）最大│      │
│    │      │          │發射速度為131 公尺/ 秒，計算其動能為3.│      │
│    │      │          │1 焦耳，換算其單位面積動能為20焦耳/ 平│      │
│    │      │          │方公尺（見18033 號偵字卷第218 頁）    │      │
├──┼───┼─────┼───────────────────┼───┤
│三六│庚○○│401 型空氣│係氣體動力槍枝，以小型高壓氣體鋼瓶內氣│有    │
│    │      │槍1 枝（11│體為發射動力，經以金屬彈丸測試3 次，其│      │
│    │      │00000000）│中彈丸（直徑4.49 mm 、重量0.37g ）最大│      │
│    │      │          │發射速度為135 公尺/ 秒，計算其動能為3.│      │
│    │      │          │3 焦耳，換算其單位面積動能為21焦耳/ 平│      │
│    │      │          │方公尺（見18033 號偵字卷第218 頁）    │      │
├──┼───┼─────┼───────────────────┼───┤
│三七│庚○○│401 型空氣│係氣體動力槍枝，以小型高壓氣體鋼瓶內氣│有    │
│    │      │槍1 枝（11│體為發射動力，經以金屬彈丸測試3 次，其│      │
│    │      │00000000）│中彈丸（直徑4.49 mm 、重量0.37g ）最大│      │
│    │      │          │發射速度為133 公尺/ 秒，計算其動能為3.│      │
│    │      │          │2 焦耳，換算其單位面積動能為20焦耳/ 平│      │
│    │      │          │方公尺（見18033 號偵字卷第218 頁）    │      │
├──┼───┼─────┼───────────────────┼───┤
│三八│庚○○│401 型空氣│係氣體動力槍枝，以小型高壓氣體鋼瓶內氣│有    │
│    │      │槍1 枝（11│體為發射動力，經以金屬彈丸測試3 次，其│      │
│    │      │00000000）│中彈丸（直徑4.50 mm 、重量0.37g ）最大│      │
│    │      │          │發射速度為135 公尺/ 秒，計算其動能為3.│      │
│    │      │          │3 焦耳，換算其單位面積動能為21焦耳/ 平│      │
│    │      │          │方公尺（見18033 號偵字卷第218 頁）    │      │
├──┼───┼─────┼───────────────────┼───┤
│三九│庚○○│401 型空氣│係氣體動力槍枝，以小型高壓氣體鋼瓶內氣│有    │
│    │      │槍1 枝（11│體為發射動力，經以金屬彈丸測試3 次，其│      │
│    │      │00000000）│中彈丸（直徑4.49 mm 、重量0.37g ）最大│      │
│    │      │          │發射速度為134 公尺/ 秒，計算其動能為3.│      │
│    │      │          │3 焦耳，換算其單位面積動能為20焦耳/ 平│      │
│    │      │          │方公尺（見18033 號偵字卷第219 頁）    │      │
├──┼───┼─────┼───────────────────┼───┤
│四十│庚○○│401 型空氣│係氣體動力槍枝，以小型高壓氣體鋼瓶內氣│有    │
│    │      │槍1 枝（11│體為發射動力，經以金屬彈丸測試3 次，其│      │
│    │      │00000000）│中彈丸（直徑4.49 mm 、重量0.37g ）最大│      │
│    │      │          │發射速度為134 公尺/ 秒，計算其動能為3.│      │
│    │      │          │3 焦耳，換算其單位面積動能為20焦耳/ 平│      │
│    │      │          │方公尺（見18033 號偵字卷第219 頁）    │      │
├──┼───┼─────┼───────────────────┼───┤
│四一│庚○○│401 型空氣│係氣體動力槍枝，以小型高壓氣體鋼瓶內氣│有    │
│    │      │槍1 枝（11│體為發射動力，經以金屬彈丸測試3 次，其│      │
│    │      │00000000）│中彈丸（直徑4.49 mm 、重量0.37g ）最大│      │
│    │      │          │發射速度為139 公尺/ 秒，計算其動能為3.│      │
│    │      │          │5 焦耳，換算其單位面積動能為22焦耳/ 平│      │
│    │      │          │方公尺（見18033 號偵字卷第219 頁）    │      │
├──┼───┼─────┼───────────────────┼───┤
│四二│庚○○│403 型空氣│係氣體動力槍枝，以小型高壓氣體鋼瓶內氣│無    │
│    │      │槍1 枝（11│體為發射動力，經以金屬彈丸測試3 次，其│      │
│    │      │00000000）│中彈丸（直徑4.49 mm 、重量0.37g ）最大│      │
│    │      │          │發射速度為122 公尺/ 秒，計算其動能為2.│      │
│    │      │          │7 焦耳，換算其單位面積動能為17焦耳/ 平│      │
│    │      │          │方公尺（見18033 號偵字卷第219 頁）    │      │
├──┼───┼─────┼───────────────────┼───┤
│四三│庚○○│401 型空氣│共183 支，均係氣體動力槍枝（槍枝管制編│均無殺│
│    │      │槍137 枝  │號0000000000至0000000000號），以小型高│傷力  │
│    │      ├─────┤壓氣體鋼瓶內氣體為發射動力，經分別實際│      │
│    │      │403 型空氣│裝填金屬彈丸（直徑4.4 mm、重量0.36g ）│      │
│    │      │槍45枝    │試射，除0000000000、0000000000、110203│      │
│    │      ├─────┤6832因進氣裝置損壞，無法供發射彈丸使用│      │
│    │      │WSGC-101刑│外，其餘試射槍枝射出彈丸之單位面積動能│      │
│    │      │手槍1 支  │均未逾20焦耳/ 平方公尺（見本院卷(三)第17│      │
│    │      │          │3至185 頁）                           │      │
├──┼───┼─────┼───────────────────┼───┤
│四四│丁○○│403 型空氣│係空氣槍，以小型二氧化碳高壓鋼瓶內氣體│有（已│
│    │      │槍1 枝（11│為發射動力，其中發射彈丸單位面積動能為│於另案│
│    │      │00000000）│20焦耳/ 平方公尺（見18033 號偵字卷第  │諭知沒│
│    │      │          │315 頁）                              │收）  │
├──┼───┼─────┼───────────────────┼───┤
│四五│己○○│403 型空氣│係氣體動力槍枝，以小型高壓氣體鋼瓶內氣│有    │
│    │      │槍1 枝（11│體為發射動力，經以金屬彈丸測試3 次，其│      │
│    │      │00000000）│中彈丸（直徑4.49 mm 、重量0.37g ）最大│      │
│    │      │          │發射速度為140 公尺/ 秒，計算其動能為3.│      │
│    │      │          │6 焦耳，換算其單位面積動能為22焦耳/ 平│      │
│    │      │          │方公尺（見18033 號偵字卷第253 頁）    │      │
├──┼───┼─────┼───────────────────┼───┤
│四六│己○○│403 型空氣│係氣體動力槍枝，以小型高壓氣體鋼瓶內氣│有    │
│    │      │槍1 枝（11│體為發射動力，經以金屬彈丸測試3 次，其│      │
│    │      │00000000）│中彈丸（直徑4.49 mm 、重量0.37g ）最大│      │
│    │      │          │發射速度為145 公尺/ 秒，計算其動能為3.│      │
│    │      │          │8 焦耳，換算其單位面積動能為24焦耳/ 平│      │
│    │      │          │方公尺（見18033 號偵字卷第253 頁）    │      │
├──┼───┼─────┼───────────────────┼───┤
│四七│己○○│401 型空氣│係氣體動力槍枝，以小型高壓氣體鋼瓶內氣│無    │
│    │      │槍1 枝（11│體為發射動力，經測試結果，發射動能甚微│      │
│    │      │00000000）│，認不具殺傷力（見18033 號偵字卷第215 │      │
│    │      │          │頁）                                  │      │
├──┼───┼─────┼───────────────────┼───┤
│四八│戊○○│401 型空氣│係氣體動力槍枝，以小型高壓氣體鋼瓶內氣│有    │
│    │      │槍1 枝（11│體為發射動力，經以金屬彈丸測試3 次，其│      │
│    │      │00000000）│中彈丸（直徑4.49 mm 、重量0.37g ）最大│      │
│    │      │          │發射速度為143 公尺/ 秒，計算其動能為3.│      │
│    │      │          │8 焦耳，換算其單位面積動能為24焦耳/ 平│      │
│    │      │          │方公尺（見18033 號偵字卷第235 頁）    │      │
├──┼───┼─────┼───────────────────┼───┤
│四九│戊○○│401 型空氣│係氣體動力槍枝，以小型高壓氣體鋼瓶內氣│無    │
│    │      │槍1 枝（11│體為發射動力，經以金屬彈丸測試3 次，其│      │
│    │      │00000000）│中彈丸（直徑4.49 mm 、重量0.37g ）最大│      │
│    │      │          │發射速度為82公尺/ 秒，計算其動能為1.2 │      │
│    │      │          │焦耳，換算其單位面積動能為8 焦耳/ 平方│      │
│    │      │          │公尺（見18033 號偵字卷第235 頁）      │      │
├──┼───┼─────┼───────────────────┼───┤
│五十│戊○○│MK1 型空氣│係氣體動力槍枝，以填充氣體為發射動力，│無    │
│    │      │槍1 枝（11│經檢視，槍枝內部零件未定位，重新組裝後│      │
│    │      │00000000）│，經以金屬彈丸測試，其中彈丸（直徑5.98│      │
│    │      │          │mm、重量0.87g ）最大發射速度為28公尺/ │      │
│    │      │          │秒，計算其動能為0.14焦耳，換算其單位面│      │
│    │      │          │積動能為0.52焦耳/ 平方公尺（見18033 號│      │
│    │      │          │偵字卷第235 頁）                      │      │
├──┼───┼─────┼───────────────────┼───┤
│五一│戊○○│TARGET型空│係氣體動力槍枝，以小型高壓氣體鋼瓶內氣│有    │
│    │      │氣短槍1 枝│體為發射動力，經以金屬彈丸測試3 次，其│      │
│    │      │（00000000│中彈丸（直徑5.99 mm 、重量0.89g ）最大│      │
│    │      │95）      │發射速度為183 公尺/ 秒，計算其動能為  │      │
│    │      │          │6.3 焦耳，換算其單位面積動能為22焦耳/ │      │
│    │      │          │平方公尺（見18033 號偵字卷第236 頁）  │      │
├──┼───┼─────┼───────────────────┼───┤
│五二│戊○○│TARGET型空│係氣體動力槍枝，以小型高壓氣體鋼瓶內氣│有    │
│    │      │氣長槍1 枝│體為發射動力，經以金屬彈丸測試3 次，其│      │
│    │      │（00000000│中彈丸（直徑5.97 mm 、重量0.87g ）最大│      │
│    │      │96）      │發射速度為268 公尺/ 秒，計算其動能為  │      │
│    │      │          │13焦耳，換算其單位面積動能為48焦耳/平 │      │
│    │      │          │方公尺（見18033 號偵字卷第236 頁）    │      │
├──┼───┼─────┼───────────────────┼───┤
│五三│丙○○│M700型空氣│係氣體動力槍枝，以填充氣體鋼瓶內氣體為│有    │
│    │      │槍1 枝（11│發射動力，經以金屬彈丸測試3 次，其中彈│      │
│    │      │00000000）│丸（直徑5.97 mm 、重量0.885g）最大發射│      │
│    │      │          │速度為123 公尺/ 秒，計算其動能為6. 69 │      │
│    │      │          │焦耳，換算其單位面積動能為23.9焦耳/ 平│      │
│    │      │          │方公尺（見22594 號偵字卷第5 頁）      │      │
├──┼───┼─────┼───────────────────┼───┤
│五四│丙○○│M700型空氣│係氣體動力槍枝，以填充氣體鋼瓶內氣體為│有    │
│    │      │槍1 枝（11│發射動力，經以金屬彈丸測試3 次，其中彈│      │
│    │      │00000000）│丸（直徑5.97 mm 、重量0.886g）最大發射│      │
│    │      │          │速度為122 公尺/ 秒，計算其動能為6. 56 │      │
│    │      │          │焦耳，換算其單位面積動能為23.5焦耳/ 平│      │
│    │      │          │方公尺（見22594 號偵字卷第5 頁）      │      │
├──┼───┼─────┼───────────────────┼───┤
│五五│丙○○│403 型空氣│(一)係氣體動力槍枝，以小型高壓氣體鋼瓶內│有    │
│    │      │槍1 枝（11│  氣體為發射動力，經以金屬彈丸測試3 次│      │
│    │      │00000000）│  ，其中彈丸（直徑4.49 mm 、重量0.371g│      │
│    │      │          │  ）最大發射速度為133 公尺/ 秒，計算其│      │
│    │      │          │  動能為3. 28 焦耳，換算其單位面積動能│      │
│    │      │          │  為20.7焦耳/ 平方公尺（見22594 號偵字│      │
│    │      │          │  卷第5 頁）。                        │      │
│    │      │          ├───────────────────┼───┤
│    │      │          │(二)經換裝同時遭查扣之另1 條彈簧後，以金│無    │
│    │      │          │  屬彈丸測試3 次，其中彈丸（直徑4.5 mm│      │
│    │      │          │  、重量0.37g ）最大發射速度為127 公尺│      │
│    │      │          │  / 秒，計算其動能為2.9 焦耳，換算其單│      │
│    │      │          │  位面積動能為18焦耳/ 平方公尺（見本院│      │
│    │      │          │  卷(二)第135 頁）                      │      │
├──┼───┼─────┼───────────────────┼───┤
│五六│甲○○│403 型空氣│係氣體動力槍枝，以小型高壓氣體鋼瓶內氣│有    │
│    │      │槍1 枝（11│體為發射動力，經以金屬彈丸測試3 次，其│      │
│    │      │00000000）│中彈丸（直徑4.50 mm 、重量0.38g ）最大│      │
│    │      │          │發射速度為132 公尺/ 秒，計算其動能為3.│      │
│    │      │          │3 焦耳，換算其單位面積動能為20焦耳/ 平│      │
│    │      │          │方公尺（見18033 號偵字卷第245 頁）    │      │
├──┼───┼─────┼───────────────────┼───┤
│五七│蔡盈成│403 型空氣│係氣體動力槍枝，以小型高壓氣體鋼瓶內氣│無    │
│    │      │槍1 枝（11│體為發射動力，經以金屬彈丸測試3 次，其│      │
│    │      │00000000）│中彈丸（直徑4.49 mm 、重量0.37g ）最大│      │
│    │      │          │發射速度為127 公尺/ 秒，計算其動能為3.│      │
│    │      │          │0 焦耳，換算其單位面積動能為19焦耳/ 平│      │
│    │      │          │方公尺（見18033 號偵字卷第241 頁）    │      │
├──┼───┼─────┼───────────────────┼───┤
│五八│李泓緯│403 型空氣│係氣體動力槍枝，以小型高壓氣體鋼瓶內氣│無    │
│    │      │槍1 枝（11│體為發射動力，經以金屬彈丸測試3 次，其│      │
│    │      │00000000）│中彈丸（直徑4.50 mm 、重量0.38g ）最大│      │
│    │      │          │發射速度為124 公尺/ 秒，計算其動能為2.│      │
│    │      │          │9 焦耳，換算其單位面積動能為18焦耳/ 平│      │
│    │      │          │方公尺（見18033 號偵字卷第249 頁）    │      │
│    │      │          │                                      │      │
├──┼───┼─────┼───────────────────┼───┤
│五九│陳韋良│403 型空氣│係氣體動力槍枝，以小型高壓氣體鋼瓶內氣│無    │
│    │      │槍1 枝（11│體為發射動力，經以金屬彈丸測試3 次，其│      │
│    │      │00000000）│中彈丸（直徑4.47 mm 、重量0.36g ）最大│      │
│    │      │          │發射速度為111 公尺/ 秒，計算其動能為2.│      │
│    │      │          │2 焦耳，換算其單位面積動能為14焦耳/ 平│      │
│    │      │          │方公尺（見18033 號偵字卷第258 頁）    │      │
└──┴───┴─────┴───────────────────┴───┘
┌────────────────────────────────────┐
│附表二（其餘物品部分）                                                  │
├──┬───┬─────────────────────────────┤
│編號│持有人│                      扣案物品                            │
├──┼───┼─────────────────────────────┤
│ 一 │庚○○│4.5MM鋼珠6小包、子彈1盒、彈簧30支、CO2鋼瓶2箱、車床1台、砂│
│    │      │輪機1 台、老虎鉗1 座（見18033 號偵字卷第62、63頁扣押物品目│
│    │      │錄表）                                                    │
├──┼───┼─────────────────────────────┤
│ 二 │己○○│4.5MM鋼珠1包（見18033 號偵字卷第76頁扣押物品目錄表）      │
├──┼───┼─────────────────────────────┤
│ 三 │戊○○│TARGET加強擊鎚轉簧6 支、改造槍管4 支、12盎瓦斯鋼瓶3 支、22│
│    │      │磅瓦斯鋼瓶3 支、CO2 小鋼瓶30支、桌上型砂輪機1 台、4.5MM 鋼│
│    │      │珠彈3 包、6.0MM 鋼珠彈1 包、6.0MM 鋼珠彈1 盒、6.0MM 紅色AB│
│    │      │彈2 盒、8.0MM 橘色AB彈2 包（見18033 號偵字卷第83、84頁扣押│
│    │      │物品目錄表）                                              │
├──┼───┼─────────────────────────────┤
│ 四 │丙○○│槍管2 支、22磅瓦斯鋼瓶2 支、4.5MM 鋼珠彈1 包、6.0MM 鋼珠彈│
│    │      │1 包（見22594 號偵字卷第22頁扣押物品目錄表）              │
├──┼───┼─────────────────────────────┤
│ 五 │甲○○│4.5 MM鋼珠彈1 包、彈簧1 支（見18033 號偵字卷第90頁扣押物品│
│    │      │目錄表）                                                  │
└──┴───┴─────────────────────────────┘
以上正本證明與原本無異。
如不服本判決應於收受送達後10日向本院提出上訴書狀，並應敘
述具體理由；其未敘述上訴理由者，應於上訴期間屆滿後20日內
向本院補提理由書（均須按他造當事人之人數附繕本）「切勿逕
送上級法院」。
                                      書記官  林金良
中    華    民    國    99    年    7     月    19    日
附錄本件論罪科刑法條全文：
槍砲彈藥刀械管制條例第8條
未經許可，製造、販賣或運輸鋼筆槍、瓦斯槍、麻醉槍、獵槍、
空氣槍或第4 條第1 項第1 款所定其他可發射金屬或子彈具有殺
傷力之各式槍砲者，處無期徒刑或5 年以上有期徒刑，併科新臺
幣1 千萬元以下罰金。
未經許可，轉讓、出租或出借前項所列槍枝者，處5 年以上有期
徒刑，併科新臺幣1 千萬元以下罰金。
意圖供自己或他人犯罪之用，而犯前二項之罪者，處無期徒刑或
7 年以上有期徒刑，併科新臺幣1 千萬元以下罰金。
未經許可，持有、寄藏或意圖販賣而陳列第1 項所列槍枝者，處
3 年以上10年以下有期徒刑，併科新臺幣700 萬元以下罰金。
第 1 項至第 3 項之未遂犯罰之。

司法院資訊處製作；財團法人民間司法改革基金會備份。
